【裁判字號】    97,訴,1087
【裁判日期】    980608
【裁判案由】    違反毒品危害防制條例
【裁判全文】
臺灣彰化地方法院刑事判決              97年度訴字第1087號
公  訴  人  臺灣彰化地方法院檢察署檢察官
被      告  庚○○
                      2號
                     (現於臺灣臺中女子監獄執行中)
            己○○
                      40弄1.
                    (現於臺灣彰化監獄執行中 )
共      同
指定辯護人  陳銘傑律師
上列被告等因違反毒品危害防制條例案件，經檢察官提起公訴（
96年度偵字第11542號、96年度偵字第11543號、97年度偵字第
1588號、97年度偵字第2198號、97年度偵字第2199號、97年度偵
字第2436號、97年度偵字第2594號、97年度偵字第2595號、97年
度偵字第2602號），本院判決如下：
    主    文
己○○、庚○○所犯如各附表所示之罪，各處如各附表所示之刑
。主刑部分，己○○應執行有期徒刑貳拾年，庚○○應執行有期
徒刑拾柒年。
    事    實
一、己○○ (綽號為「小黑」)前因施用毒品、非法吸用化學合
    成麻醉藥品、違反槍砲彈藥刀械管制條例案件，經本院以86
    年度訴字第1143號判決分別判處有期徒刑3年4月、6月、1年
    ，應執行有期徒刑4年8月，強制工作3年 (下稱第一案)，並
    於民國 (下同)87 年1月21日確定；復因偽造文書案件，經
    本院以87年易字第1841號判決判處有期徒刑5月，於88年1月
    7 日確定 (下稱第二案)，上開確定之數罪，經接續執行，
    經入監服刑後，於90年8月30日縮短刑期假釋出監；復因施
    用第一級毒品、第二級毒品案件，經本院以92年度訴字第
    1251號判決分別判處有期徒刑11月、5月，應執行有期徒刑1
    年3月，並於92年12月22日確定 (下稱第三案)，前開第一、
    二案各罪之假釋，因假釋期間再犯罪，經撤銷假釋後，其殘
    刑與第三案之執行刑接續執行，於95年10月30日縮短刑期假
    釋出監，迄96年2月22日假釋期滿未經撤銷，視為有期徒刑
    業已執行完畢。詎己○○猶不知悔改，其與張佩珍均明知海
    洛因及甲基安非他命分別為毒品危害防制條例第2條第2項第
    1 款、第2款所規定之第一級毒品及第二級毒品，竟分別由
    己○○、張佩珍真獨自，或由己○○與庚○○基於共同之犯
    意聯絡，由己○○以其借自不知情之他人所有之門號000000
    0000號、0000000000號、0000000000號SIM卡連同己○○本
    人所有之門號0000000000號SIM卡置入借自不知情之他人所
    有行動電話，或以其借自不知情之他人所有之門號00000000
    00號SIM卡置入所有之Motorola牌行動電話 (序號000000000
    00000)；及由張佩珍以其借自不知情之他人所有之門號0000
    000000號SIM卡置入所有之Okwap牌行動電話，作為販賣毒品
    之對外聯絡工具，將所販入之第一級毒品海洛因及第二級毒
    品甲基安非他命，分別於如附表一至附表十一所示時、地，以
    如各附表所示之價格、數量，出賣第一級毒品海洛因、第二
    級毒品甲基安非他命予各附表各該編號所示交易對象。
二、嗣於96年12月12日18時10分許，己○○在彰化縣員林鎮○○○街「東火汽車旅館」旁之停車場，向辛○○催討毒品海洛
    因交易之價款時，為警持臺灣彰化地方法院檢察署檢察官核
    發之拘票拘提到案，並當場扣得己○○所有供販賣第一級毒
    品海洛因及第二級毒品甲基安非他命用之塑膠夾鍊袋1包、
    Motorola牌行動電話 (序號000000000000號)行動電話1支、
    門號0000000000號SIM卡1枚 (行動電話及SIM卡已由臺灣彰
    化地方法院檢察署檢察官於另案發還)。復經警於翌日 (即
    96年12月13日)凌晨0時52分許，持臺灣彰化地方法院檢察署
    檢察官核發之拘票，在彰化縣北斗鎮地○路與復興路口拘提
    庚○○到案，並扣得庚○○所有供販賣第一級毒品海洛因及
    第二級毒品甲基安非他命所用之OKWAP牌行動電話1支及借自
    不知情他人所有之門號0000000000號SIM卡1枚。
三、案經彰化縣警察局員林分局、鹿港分局報請臺灣彰化地方法
    院檢察署檢察官偵查起訴。
    理  由
壹、程序部分：
一、供述證據之證據能力部分：
(一)、被告庚○○於檢察官訊問時關於己○○之證述未經具結部分
    ：
    按刑事訴訟法第158條之3規定：「證人、鑑定人依法應具結
    而未具結者，其證言或鑑定意見，不得作為證據」，其立法
    理由乃在擔保該證言或鑑定意見，係據實陳述或公正誠實之
    可信性，故未依法具結者，依證據絕對排除法則，當然無證
    據能力，而不得作為證據，自不得因當事人於審判程序之同
    意，逕認該未經具結之證言或鑑定意見，亦得作為證據，此
    於適用同法條（第159條）之5第2項所定「視為有前項之同
    意」之情形者，亦應受上揭第158條之3規定之限制。最高法
    院97年度臺上字第2882號刑事判決意旨可資參照。本案被告
    張佩貞於檢察官訊問時關於被告己○○之犯罪情節未踐行具
    結程序部分 (參照96年度偵字第11542號偵查卷第53頁至第
    54 頁)部分，參照上開說明，其於檢察官訊問時關於被告之
    證述，並無證據能力。
(二)、證人乙○○、辛○○、子○○、癸○○、江楓棋、壬○○、
    戊○○、丁○○、丑○○、丙○○、寅○○於檢察官訊問時
    之證述、證人即被告庚○○於檢察官訊問時經具結之證述部
    分：
    按民國92年修正公布之刑事訴訟法，改採以當事人進行為主
    之訴訟制度，檢察官代表國家偵查犯罪、實施公訴，基於當
    事人一方原告之地位，就被告犯罪事實及訴訟條件與據以認
    定證據能力等訴訟程序上之事實，固應善盡舉證責任。然因
    檢察官訊問證人、鑑定人等被告以外之人時，均能遵守法律
    規定而不致違法取供，並令具結，可信性極高，為兼顧理論
    與實務，乃於同法第159條之1明定檢察官於偵查程序取得被
    告以外之人所為陳述，除顯有不可信之情況者外，均有證據
    能力，得為證據。而所謂「顯有不可信」之情況，係指其不
    可信之情形，甚為顯著了然者，固非以絕對不須經過調查程
    序為條件，然須從卷證本身，綜合訊問時之外部情況為形式
    上之觀察或調查，即可發現，無待進一步為實質調查之情形
    而言。至被告等當事人、代理人、辯護人、輔佐人若主張其
    顯有不可信之情形者，本乎當事人主導證據調查原則，自應
    負舉證責任，否則，被告以外之人向檢察官所為之陳述，毋
    庸另為證明，即得作為認定被告犯罪之證據。最高法院96年
    度臺上字第5684號刑事判決意旨可資參照。本件被告己○○
    、庚○○及其指定辯護人並未舉證以證明證人於檢察官訊問
    時所為證述有「顯有不可信」之情況，參照上開說明，上開
    證人於檢察官訊問時證述，應有證據能力。
二、非供述證據之證據能力部分：
(一)、通訊監察譯文之證據能力部分：
    按偵查犯罪機關依法定程序監聽之錄音，係以監聽之錄音帶
    為其調查犯罪所得之證據，司法警察依據監聽錄音結果予以
    翻譯而製作之通訊監察譯文，乃該監聽錄音帶內容之顯示，
    此為學理上所稱之「派生證據」，屬於文書證據之一種。於
    被告或訴訟關係人對其譯文之真實性發生爭執或有所懷疑時
    ，法院固應依刑事訴訟法第165條之1第2項之規定，勘驗該
    監聽錄音帶以踐行調查證據之程序，俾確認該錄音聲音是否
    為通訊者本人及其內容與通訊監察譯文之記載是否相符，或
    傳喚該通訊者為證據調查。倘被告或訴訟關係人對該通訊監
    察譯文之真實性並不爭執，即無勘驗辨認其錄音聲音之調查
    必要性，法院於審判期日如已踐行提示通訊監察譯文供當事
    人辨認或告以要旨，使其表示意見等程序並為辯論者，其所
    為之訴訟程序即無不合。最高法院98年度臺上字第2016 號
    刑事判決意旨可資參照。本案據為認定事實依據之通訊監察
    譯文，經本院審理時踐行提示並告以要旨之程序，公訴人、
    被告及其指定辯護人均無意見，本院亦未發現有以非法方式
    取得或製作通訊監察譯文之事證，參照上開說明，本案之通
    訊監察譯文自有證據能力。
(二)、其他證據之證據能力部分：
    本件判決基礎之下列各項非供述證據部分 (扣案之SIM卡、
    行動電話、塑膠夾鏈袋)，公訴人、被告、辯護人於言詞辯
    論終結前對於各該證據，並未陳明其取得程序有不合法之情
    形，其等對於下列各該非供述證據之證據能力亦無爭執，本
    院亦未發現下列各該非供述證據有以非法方式取得之情形，
    是扣案之SIM卡、行動電話、塑膠夾鏈袋證據應係以合法程
    序取得，亦均有證據能力，合先敘明。
貳、實體部分：
一、認定事實所憑之證據及認定之理由：
(一)、販賣毒品予乙○○部分有罪部分 (如附表一之一編號1至4所
    示部分)：
１、被告己○○販賣第一級毒品海洛因予乙○○有罪部分：
    此部分之犯行，業據被告己○○於本院審理時坦承不諱 (
    參照本院審判卷第2宗第125頁正面)，核與證人乙○○於檢
    察官訊問時所證述其向被告己○○買受毒品海洛因情節大致
    相符 (參照96年度偵字第11543號偵查卷第83頁至第86頁)，
    並有扣案之塑膠夾鏈袋1包可證，足證被告己○○此部分之
    自白屬實。此部分之犯行，事證明確，堪以認定。
２、被告庚○○販賣第二級毒品甲基安非他命予乙○○有罪部分
    (如附表一之二編號1至3所示部分 ) ：
    訊據被告庚○○矢口否認前揭犯行，辯稱：乙○○沒有跟我
    買甲基安非他命，我都是跟乙○○合資購買甲基安非他命云
    云。經查：
(1)、證人乙○○於檢察官訊問時證稱：「 (檢察官問：每次．．
    ．．向庚○○購買多少金額的毒品?) 每次都向．．．．向
    庚○○購買約1000元至2000元不等的安非他命。」、「(檢
    察官問：你向己○○、庚○○購買毒品的地點在何處?) 都
    跟己○○約在永靖鄉的便利商店，跟庚○○是約在便利商店
    附近的籃球場。」、「 (檢察官問：用那支手機與己○○、
    庚○○聯絡購買毒品之事?) 我都是用手機0000000000、000
    0000000號．．．．打庚○○0000000000的門號。」、「 (
    檢察官問：打己○○、庚○○的電話是何人接聽?) 都是本
    人接聽。」、「 (檢察官問：你自何時起開始向庚○○購買
    安非他命? 最後一次向他購買是在何時？)第一次是在今年
    10月向她購買，最後一次是購買是11月11日早上8點在永靖
    鄉的籃球場，是她打電話給我，但是我沒有去，最後一次有
    買到是10月底時。」、「 (檢察官問：迄今大約向庚○○買
    了多少次安非他命?) 大約3、4次。」、「 (檢察官問：譯
    文中提到「提2瓶」、「燒酒」是何意?) 答：是要買2000元
    的安非他命意思。」等語 (參照96年度偵字第11543號偵查
    卷第83頁至第86頁)。
(2)、被告庚○○於檢察官訊問時坦承：門號0000000000號之行動
    電話係由其所使用，已使用1年多等語 (參照96年度偵字第
    11542號偵查卷第53頁至第54頁)。被告庚○○於警詢時亦坦
    承：「我與李湘玲綽號「阿哥哥」，我有多次以0000-00000
    0號與行動電話0000-000000號聯絡。」等語 (參照96年度偵
    字第11543號偵查卷第12頁反面)。而警方依據臺灣彰化地方
    法院檢察署核發通訊監察書對0000-000000號行動電話實施
    通訊監察之結果，門號0000-000000電話 (下稱A)曾與乙○○持用之門號0000000000號電話 (下稱B)，通話情形如下 (
    參照96年度偵字第11543號偵查卷第22頁至第24頁之通訊監
    察譯文)：
、於96年10月26日18時26分25秒
    A：阿哥哥。
    B：你是誰？
    A：我阿妹妹，小黑他妹妹。
    B：什麼事情。
    A：你不是都會叫他要拿。
    B：對阿！昨天有阿！
    A：今天不用拿喔。
    B：今天我現金不夠。
    A：沒有關係啊！看你怎麼，我告訴他留給你或是...。
    B：賀。
    A：看如何妳再打給我。
    B：賀! 賀，這支電話嗎？
    A：恩。
、於96年10月27日14時57分48秒，
    B：好酒有嗎。
    A：有啊。
    B：要提2瓶。
    A：好啊！好啊。
    B：要在哪裡？
    A：等我提好再打給你。
    B：好啊。
    A：馬上好。
    B：賀啊。
、於96年10月27日15時44分05秒，
    A：我在籃球場這邊等妳。
    B：OK那邊嗎?
    A：OK。
    B：我馬上過去。
、於96年10月27日16時17分52秒，
    A：阿哥哥，小黑說怎樣?
    B: 怎麼了?
    A: 小黑說你還要嗎?
    B: 小黑他說要拿過來給我。
    A：又不是不用錢。
    B：他可能是先要跟你拿吧！
    A: 哪有可能，這個又不是我的，剛才多給妳的，算是補前幾
       天不夠給妳的。
    B: 我知道。
    A：應該看有吧。
    B:看有。大家算抓長補短，不然要怎樣？
、於96年10月29日10時59分56秒，
    B：妹啊！沒有燒酒了。
    A:要去拿。
    B:要多久。
    A:要先去跟你拿錢才有辦法拿。
    B:要這樣子喔！
    A:不用多久啦，大約半個多小時。
    B:半個多小時喔，我現在醫院內。
    A：來回啊！
    B：還是你要過來？你在哪裡？
    B：署彰。
    A：那邊啊？
    B：埔心彰化醫院。
    A：喔！我等一下馬上過去。
    B：那你看在哪裡比較近，等一下我看好了再打給妳。
    A:在永靖那邊，前幾天約那邊？
    B：喔!賀阿！賀，我回到那裏再打給妳。
    A：賀。
    依上開通話內容觀之，與證人乙○○於檢察官訊問時所證述
    其向被告庚○○購買第二級毒品甲基安非他命之情節相符，
    且並無足以顯示合購第二級毒品甲基安非他命之情節，是被
    告庚○○上開辯解無非卸責之詞，不足採信。此部分之犯行
    ，事證明確，堪以認定。
(二)、販賣毒品予辛○○全部有罪部分( 如附表二編號1-2所示)：
    此部分之犯行，業據被告己○○於本院審理時坦承不諱 (
    參照本院審判卷第2宗第125頁反面)，核與證人辛○○於檢
    察官訊問時所證述其向被告己○○買受甲基安非他命情節大
    致相符 (參照96年度偵字第11543號偵查卷第96頁)，並有扣
    案之塑膠夾鏈袋1包可證，足證被告己○○此部分之之自白
    屬實。此部分之犯行，事證明確，堪以認定。
(三)、販賣毒品予子○○部分有罪部分 (即如附表三編號1至6所示
    部分)：
１、如附表三編號1所示部分：
    訊據被告己○○並未坦承此部分之犯行。經查：
、證人子○○於檢察官訊問時證稱：「 (檢察官問：你從何時
    向己○○購買海洛因、安非他命？)今年3月初起至9月底，
    總共買了7至8次，海洛因、安非他命一次拿5百至1千元，交
    易地點在永靖鄉○○路旁的一家五金行外面、員林鎮閣家歡
    KTV後面。」「 (檢察官問：你向己○○購買安非他命、海
    洛因，每次庚○○都與他一起出來？)是，他們每次都會開
    會一輛銀色小客車出來。」、「 (檢察官問：他們兩人何人
    跟你一手交錢、一手交貨？)庚○○比較多，因為己○○負
    責開車。」「(檢察官問：電話中，「石頭」、「內褲」代
    表何物?)「石頭」是安非他命，「內褲」是海洛因．．．．
    」等語(參照96年度他字第1553號偵查卷第15頁)。
    嗣證人子○○於本院審理時證稱：「 (審判長問：96年8月
    24日買甲基安非他命500元是在永靖鄉五金行？)是，這次是
    己○○及庚○○一起來，是買500元．．．．」等語 (參見
    本院審判卷第2宗第94頁反面)。
、警方依據臺灣彰化地方法院檢察署檢察官核發之通訊監察書
    對門號0000000000號行動電話實施通訊監察之結果，發現門
    號0000000000號電話 (下稱A)曾與子○○持用之門號000000
    000號電話通話 (下稱B)，其通話情形如下 (參見本院審判
    卷第2宗第166頁之通訊監察譯文。)：
    於96年8月24日17時13分許─
    A：講啊。
    B：石頭ㄚ。
    A：多少？
    B：半張娘。
    經警詢之被告己○○有關通話內容意指為何？被告己○○陳
    述稱：「意指子○○要買500元安非他命，因我身上沒有安
    非他命，所以我叫他晚一點再幫他問看看。」等語 (參照97
    年度偵字第1588號偵查卷第13頁反面)。而被告己○○於檢
    察官訊問時則供稱：「(檢察官問：與子○○、癸○○、甲○○、壬○○有無仇恨或債務糾紛?) 均沒有。」、「 (檢察
    官問：是否有販賣海洛因、安非他命給上開4人?) 我是幫他
    們購買而已，因為我本身毒品用量大，所以幫他們購買毒品
    時，我會從中拿取一點毒品來施用，他們也都知道這回事。
    」等語 (參照97年度偵字第1588號偵查卷第95頁)。
、依以上事證，此部分之犯行，事證明確，堪以認定。
２、如附表三編號2至6所示部分：
    此部分之犯行，業據被告己○○於檢察官訊問時及於本院審
    理時坦承不諱 (參照97年度偵字第1588號偵查卷第95頁，本
    院審判卷第2宗第125頁反面)，並有扣案之塑膠夾鏈袋1包可
    證，其中如附表三編號2所示部分，復有通訊監察譯文附卷
    可稽 (參照96年度他字第1553號偵查卷第6頁)，核與證人子
    ○○於檢察官訊問時及於本院審理時證述其向被告己○○買
    受毒品海洛因情節大致相符，足證被告己○○此部分之自白
    屬實。此部分之犯行，事證明確，堪以認定。
(四)、販賣毒品予癸○○部分有罪部分 (即如附表四編號1、2所示
    部分)：
１、被告己○○販賣第一級毒品海洛因予癸○○有罪部分：
    此部分之犯行，業據被告己○○於檢察官訊問、本院審理
    時坦承不諱 (參照97年度偵字偵查卷第1588號第95頁正面，
    本院審判卷第2宗第125頁反面、第126頁正面)，其中如附表
    四編號1所示部分，另據被告己○○於警詢時坦承不諱 (參
    照97年度偵字偵查卷第1588號第14頁反面至第15頁正面)，
    並有通訊監察譯文在卷為憑 (參照97年度偵字第1588號偵查
    卷第32頁)，核與證人癸○○於本院審理時所證述其向被告
    己○○買受毒品海洛因情節大致相符 (參見本院審判卷第2
    宗第94頁反面至第97頁正面)，並有扣案之塑膠夾鏈袋1包可
    證，足證被告己○○此部分之自白屬實。此部分之犯行，事
    證明確，堪以認定。
２、被告庚○○販賣第一級毒品海洛因予癸○○有罪部分：
    訊據被告庚○○此部分之犯行，辯稱：其不認識癸○○云云
    。經查：
(1)、證人癸○○於本院審理時證稱：「96年8月24日我在彰化縣
    埔心鄉ＡＢＣ保齡球館上車，己○○載我逛一逛3-5分鐘後
    ，我向己○○說要跟他買海洛因，己○○說他沒有海洛因，
    己○○說要去跟別人拿貨，我先拿錢給己○○，那天己○○
    放我在彰化縣埔心鄉ＡＢＣ保齡球館下車，己○○開車去拿
    毒品，後來我上車庚○○在睡覺，我有聽到庚○○的打呼聲
    。」等語 (參見本院審判卷第2宗第96頁反面)。
(2)、被告庚○○於警詢時陳述稱：「 ( 問：警方根據證人癸○○於96年12月31日之供述指證，其中內容：那次我們應該是
    約在埔心鄉ABC保齡球館前交易毒品，由『黑ㄟ』他跟『小
    真』駕駛那部銀色的休旅車來，然後我上車由『黑ㄟ』將毒
    品海洛因用直接交給的，而我則是將新台幣lOO0元交付給『
    黑ㄟ』，有完成交易。請你解釋之？)我是跟『小黑』（己○○）他去的，他在搞什麼我不知道，當時我在車上睡覺。
    」、「 (問：經警方根據上述內容詢問己○○後指稱：『小
    真』即為你庚○○，你作何解釋？)正確。」等語 (參照97
    年度偵字第1588號偵查卷第19頁正面)。
(3)、依前述(1)、(2)情節對照，被告庚○○顯然對於被告己○○與
    證人癸○○間毒品海洛因之交易，有親身經歷，否則，其必
    難以確認己○○陳述其有到場一節屬實，參以被告庚○○於
    警詢時就警方詢問其有無參與販賣毒品海洛因予子○○一節
    ，係陳述稱：「 (問：警方根據證人子○○於96年12月26日
    之供述指證，其中內容：我要向其（己○○）購買安非他命
    新台幣500元的意思；那次我們約在永靖鄉一家五金行附近
    交易毒品，由『阿兄」』（己○○）他跟『姐丫』駕駛那部
    銀色的自小客車來，由『姐丫』將毒品安非他命用直接交給
    我的，而我則是將新台幣500元交付給『姐丫』，有完成交
    易。其中『姐ㄚ』係否為你本人，請你解釋之？)我不知道
    。」等情 (參照97年度偵字第1588號偵查卷第18頁反面)，
    益足證被告庚○○有親身經歷己○○與癸○○間毒品海洛因
    之交易。
(4)、販賣第一級毒品海洛因，其刑責甚重，而親身經歷毒品海洛
    因交易者，亦每有為警方認為係參與毒品海洛因交易之人，
    故如非參與毒品海洛因之交易，應無人冒為警查獲之風險而
    無端至交易現場。且如係欲睡眠之時間，更不可能捨可在居
    所睡眠之機會，而以在車上睡眠之方式，隨同販賣毒品海洛
    因者至交易現場。是被告庚○○隨同販賣毒品海洛因之被告
    己○○，共同乘車至毒品海洛因交易現場與癸○○會面，自
    係為共同販賣毒品海洛因。至被告庚○○參與被告己○○販
    賣毒品海洛因予癸○○交易之具體交易時間，參照證人癸○○於本院審理時證稱被告庚○○於96年8月23日有到場之上
    開證述，並對照被告庚○○於警詢時陳述其有乘車到場但在
    睡覺之交易係指於96年8月23日進行之交易等情，堪認係如
    附表四編號1所示之交易。
(5)、綜上所述，被告庚○○上開辯解無非卸責之詞，不足採信。
    此部分之犯行，事證明確，堪以認定。
(五)、販賣毒品予甲○○部分有罪部分 (即如附表五編號1、2、3
    所示部分)：
    此部分之犯行，業據被告己○○於檢察官訊問、本院審理
    時坦承不諱 (參照97年度偵字偵查卷第1588號第95頁正面，
    本院審判卷第2宗第125頁反面、第126頁正面)，其中如附表
    四編號1所示部分，另據被告己○○於警詢時坦承不諱 (參
    照97年度偵字偵查卷第1588號第15頁正反面)，並有通訊監
    察譯文在卷為憑 (參照97年度偵字第1588號偵查卷第38頁)
    ，核與證人甲○○於檢察官訊問時及於本院審理時所證述其
    向被告己○○買受毒品海洛因情節大致相符 (參照96年度偵
    字第11543號偵查卷第123頁至第124頁，本院審判卷第2宗第
    114頁反面至第117頁反面)，並有扣案之塑膠夾鏈袋1包可證
    ，足證被告己○○此部分之自白屬實。此部分之犯行，事證
    明確，堪以認定。
(六)、販賣毒品予壬○○部分有罪部分(即如附表六編號1至4所示
    部分)
１、被告己○○販賣第一級毒品海洛因予壬○○有罪部分：
    此部分之犯行，業據被告己○○於檢察官訊問、本院審理
    時坦承不諱 (參照97年度偵字偵查卷第1588號第95頁正面，
    本院審判卷第2宗第125頁反面、第126頁正反面)，核與證人
    壬○○於檢察官訊問時及於本院審理時所證述其向被告己○○買受毒品海洛因情節大致相符 (參照96年度偵字第11543
    號偵查卷第137頁，本院審判卷第2宗第97頁反面至第103頁
    正面)，且其中如附表六編號1所示部分，另據被告己○○於
    警詢時坦承不諱 ( 參照97年度偵字偵查卷第1588號第15頁
    反面至第16頁正面)，復有通訊監察譯文在卷為憑 (參照96
    年度偵字第11543號偵查卷第129頁)，此外，並有扣案之塑
    膠夾鏈袋1包可證，足證被告己○○此部分之自白屬實。此
    部分之犯行，事證明確，堪以認定。
２、被告庚○○販賣第一級毒品海洛因予壬○○有罪部分 (即如
    附表六編號1部分) ：
    訊據被告庚○○矢口否認此部分之犯行，辯稱：其與壬○○
    不熟，亦未與被告己○○一起交付毒品海洛因予壬○○云云
    。經查：
(1)、證人壬○○於檢察官訊問時證稱：「 (檢察官問：最後一次
    何時向綽號小黑的己○○購買海洛因?) 去年10月，詳細時
    間我記不起來了，交易地點在溪湖交流道下方、員林鎮員林
    國中旁、中山路某加油站旁，最後一次向他購買海洛因的地
    點在竹塘國中旁，庚○○那次也有和己○○一起過來販賣海
    洛因，己○○開車，庚○○將海洛因1包交給我，金額為200
    0元。」(參照96年度偵字第11543號偵查卷第137頁)。
(2)、被告庚○○於警詢時坦承：其與己○○係男女朋友關係，且
    認識壬○○等語，並於警詢時陳述稱：「(問：警方根據證
    人「小愛」壬○○於97年1月25日之供述指證，其中內容：
   「有2-3次我打電話是一位女人接電話的，於是小黑開車來與
    我交易毒品時，車上還坐一位女人，大都是那位女人將毒品
    海洛因交付給我的，而我將錢交給那位女人。」其中那為女
    人係指你本人，你作何解釋?) 我是跟小黑己○○他去的，
    他在搞什麼我不知道。」等語，同時向警方承認「那位女人
    」即係其本人等語 (參照97年度偵字第1588號偵查卷第19
    頁至第20頁)。足證被告庚○○有親身經歷己○○與壬○○
    間毒品海洛因之交易1次。
(3)、販賣第一級毒品海洛因，其刑責甚重，而親身經歷毒品海洛
    因交易者，亦每有為警方認為係參與毒品海洛因交易之人，
    故如非參與毒品海洛因之交易，應無人冒為警查獲之風險而
    無端至交易現場。被告庚○○隨同販賣毒品海洛因之被告己○○，共同乘車至毒品海洛因交易現場與壬○○會面，自係
    為共同販賣毒品海洛因。是證人壬○○所述被告庚○○參與
    販賣毒品海洛因之情節，其中1次即如附表六編號1所示部分
    ，應屬可信。
(4)、綜上所述，被告庚○○上開辯解無非卸責之詞，不足採信。
    其此部分之犯行，事證明確，堪以認定。
(七)、販賣毒品予戊○○全部有罪部分(即如附表七編號1至4所示
    部分)：
    此部分之犯行，業據被告己○○於本院審理時坦承不諱 (參
    照本院審判卷第2宗第126頁正面)，核與證人戊○○於檢察
    官訊問時所證述其向被告己○○買受毒品海洛因情節大致相
    符 (參照96年度偵字第11543號偵查卷第107頁至第108頁，
    本院審判卷第2宗第114頁反面至第117頁反面)，並有扣案之
    塑膠夾鏈袋1包可證，足證被告己○○此部分之自白屬實。
    此部分之犯行，事證明確，堪以認定。
(八)、販賣毒品予丁○○部分有罪部分 (即如附表八所示部分)：
１、被告己○○販賣第二級毒品安非他命予丁○○有罪部分：
    訊據被告己○○矢口否認此部分之犯行，辯稱：是丁○○持
    毒品要賣我，我沒有賣毒品給丁○○云云。經查：
(1)、證人丁○○於本院審理時證稱：「 (檢察官問：甲基安非他
    命來源？)96 年5月6日出獄後．．．．開始跟己○○及庚○○購買，庚○○及己○○被抓二個月後，我才被抓，96年10
    月後，我才跟庚○○及己○○購買，買到他們二人被抓之前
    。」、「警詢筆錄內容是實在的，但我跟己○○及庚○○購
    買甲基安非他命次數是3次，購買地點我忘記了，最後一次
    是在彰化縣員林鎮○○路優美飯店買1000元，我有買500元
    的甲基安非他命，還有2千元的甲基安非他命，地點我忘記
    了，地點都是在彰化縣境內。」、「 (審判長問：如何跟己○○聯絡？)用行動電話0000000000號打給行動電話000000
    0000、0000000000給己○○。」、「 (審判長問：有時聯絡
    庚○○或己○○？)如果電話不通，我會打別支電話，因為
    他們二個都在一起。」、「 (審判長問：如果上開電話打不
    通？)我會打電話給0000000000庚○○的電話。」等語 (參
    見本院審判卷第2宗第91頁正面至第92頁反面)。
(2)、依證人即被告庚○○於檢察官訊問時所證稱：「 (檢察官問
    ：是否曾自去年10月初起，與被告己○○在員林鎮員生醫院
    等處，販賣安非他命及海洛因給丁○○?) 我會跟他認識是
    因為他拿海洛因賣給我與己○○，己○○有賣給他安非他命
    ，我只是跟己○○一起出門而已。」等語 (參照97年度偵字
    第1588號偵查卷第103頁)觀之，證人丁○○於本院審理時證
    述被告己○○販賣第二級毒品安非他命之前開證述，並無虛
    偽捏造之情事，再參以被告庚○○於警詢時坦承：「都是我
    幫己○○拿毒品甲基安非他命去跟丁○○交易。」等情 (參
    照97年度偵字第2199號偵查卷第3頁反面)觀之，證人丁○○
    證述被告2人販賣第二級毒品安非他命之情節 (被告庚○○
    僅參與如附表編號1所示部分)，其如附表八所示部分，堪信
    屬實。
(3)、綜上所述，被告己○○此部分之上開辯解無非卸責之詞，不
    足採信。至於被告己○○此部分之販賣第二級毒品安非他命
    行為之時間，參照被告己○○於警詢時坦承其於96年11月30
    日1時40分許有帶丁○○至其入住之飯店內等語，並對照證
    人丁○○前開所證自96年10月以後向被告2人購買第二級毒
    品甲基安非他命等語觀之，應係96年11月30日1時40分許。
    此部分之行為，事證明確，堪以認定。
２、被告庚○○販賣第二級毒品安非他命予丁○○部分：
    訊據被告庚○○矢口否認此部分之犯行，辯稱：其未販賣甲
    基安非他命予丁○○云云，惟參照上開關於被告己○○販賣
    第二級毒品安非他命予丁○○之說明，且被告庚○○於警詢
    時陳述稱：「 (問：根據證人丁○○於警詢筆錄中供稱：丁○○打電話給己○○，己○○之行動電話由你接聽，丁○○
    向你詢問是否有毒品，然後由你約定毒品交易地點，並且丁○○還撥打你持有之0000-000000號行動電話，跟你購買毒
    品安非他命，是否有此事？如可交易？)我沒有販賣毒品安
    非他命給他，都是我幫己○○拿毒品安非他命去跟丁○○交
    易。」、「 (檢察官問：你與丁○○交易毒品幾次？數量為
    何？交易何毒品？)我不記得交易幾次毒品及數量，交易的
    是毒品安非他命，我都是幫我的男朋友己○○送過去和他交
    易。」 (參照97年度偵字第2199號偵查卷第3頁至第4頁)等
    語，足證被告2人共同販賣第二級毒品安非他命予丁○○之
    事實，被告庚○○之辯解無非卸責之詞，不足採信。其此部
    分之犯行，亦事證明確，堪以認定。
(九)、販賣毒品予丑○○全部有罪部分 (即如附表九所示部分)
    此部分之犯行，業據被告己○○於警詢時、本院審理時坦承
    不諱 (參照97年度偵字偵查卷第1588號第95頁正面，本院審
    判卷第2宗第127頁正面)，核與證人丑○○於檢察官訊問時
    所證述其向被告己○○買受毒品海洛因情節大致相符 (參照
    97年度偵字第1588號偵查卷第102頁至第103頁)，並有扣案
    之塑膠夾鏈袋1包可證，足證被告己○○此部分之之自白屬
    實。此部分之犯行，事證明確，堪以認定。
(十)、販賣毒品予丙○○全部有罪部分 (即如附表十編號1至5所示
    部分)
    訊據被告己○○僅坦承：其有販賣第二級毒品安非他命予丙○○3次之犯行，其交易地點分別在彰化縣員林鎮、彰化縣
    埔心鄉、彰化縣田尾鄉等情 (參見本院審判卷第2宗第127頁
    正面)。惟經查：
(1)、被告己○○於警詢時陳述稱：「 (問：警方依法對你持用之
    行動電話0000-000000實施通訊監察，於96年10月03日11 時
    34分02秒，電話內容B即是丙○○用家用電話00-0000000:
    【B:小黑A：恩! 怎樣。B：粗工你幫我叫2粒A：好啦B：哪
    個時候。A：現在。B：四海遊龍。A:不用，從埔心鄉公所這
    邊一直進來廟這裡。B：那間廟的名字是啥。A：明聖宮B：
    好好，差不多20分到達。A:好，我車子在那邊】是代表何意
    思？是否交易毒品？粗工是何意思？2粒是何意思?)電話中
    內容就是丙○○要我幫他調新台幣2000元的安非他命毒品，
    交易地點是在埔心鄉公所附近的1家廟前。粗工就是代表安
    非他命的意思。」、「 (問：丙○○總共向你購買幾次安非
    他命? 價格多少錢?) 他總共向我購買2次安非他命。價格都
    是每次新臺幣1000元賣給他。」、「 (問：你都是如何與丙○○交易安非他命毒品?) 都是丙○○主動打我持用0000-00
    0000電話給我，先拿錢給我後，我再拿安非他命到他家給他
    。」、「 (問：你是否還有販賣其他毒品給丙○○？)沒有
    。」等語(參照97年度偵字第2594號偵查卷第3頁至第4頁)。
(2)、證人丙○○於檢察官訊問時證述稱：「我是在今年8、9月間
    跟他購買5、6次安非他命，之後就沒向他購買，地點在埔心
    鄉金陵汽車旅館旁的八方雲集或四海遊龍水餃店。」、「 (
    檢察官問：你在電話中用「粗工」代表安非他命？)是。」
    等語 (參照97年度偵字第2594號偵查卷第36頁)。
(3)、而警方依據本院核發之通訊監察書對門號0000-000000號行
    動電話實施通訊監察之結果，發現門號0000-000000號電話(
    下稱A)曾與丙○○使用之門號00-0000000號電話通話 (下稱
    B)，其通話情形如下 (參照97年度偵字第2594號偵查卷第13
    頁至第15頁、第33頁之通訊監察譯文。)：
、於96年10月02日1時9分57秒許─
    A：在睡覺咧。
    B：．．．．我跟你講，你幫我叫那個粗工，做一做頭殼會
    痛。
、於96年10月03日11時34分02秒許─
    B：小黑。
    A：恩！怎樣。
    B：粗工你幫我叫2粒。
    A：好啦。
    B：哪個時候。
    A：現在。
    B：四海遊龍。
    A:不用，從埔心鄉公所這邊一直進來廟這裡。
    B：那間廟的名字是啥。
    A：明聖宮。
    B：好好，差不多20分到達。
    A:好，我車子在那邊。
、於96年10月6日15時0分54秒許─
    A：2個啦，我弄多一點給你．．．．
     ．．．．
    B：你多久到。
    A：四海遊龍嗎？10分。
    B：好啦，現在幾點？
    ．．．．
、於96年10月10日17時57分47秒許─
    B：小黑。
    A：對。
    B：粗工1個。
    A：目前還要等。
    於96年10月10日21時29分49秒許─
    A：喂，你好。
    B：你拿回來的粗工都沒效哦。
    A：哪有可能。不可能
、於96年10月12日10時51分52秒許─
    B：你人在那裡。
    A：四海。
    B：一樣，1個粗工。
    A：瞭解。
    B：大約10分鐘到。
    A：好。
(4)、依上開通訊監察譯文所載情節觀之，被告己○○有於5個不
    同日期與丙○○討論甲基安非他命交易之事，與證人丙○○
    於檢察官訊問時所證述有向被告己○○買受5次甲基安非他
    命之情節相符，是被告己○○於警詢時及於本院審理時所述
    僅販賣毒品安非他命予丙○○2、3次一節，與上開通訊監察
    譯文顯示情節，未盡相符，應係有所保留，當以證人丙○○
    於檢察官訊問時所證述內容，較為可信。綜上所述，被告己○○此部分未坦承全部犯罪之供述無非卸責之詞，不足採信
    。此部分之行為，事證明確，堪以認定。
(十一)、販賣毒品予寅○○全部有罪部分 (即如附表十一編號1至3所示
    部分)訊據被告庚○○矢口否認此部分之犯行，辯稱：其未
    販賣甲基安非他命予寅○○，其與寅○○是朋友，有至寅○○住處施用甲基安非他命，寅○○問其有無品質較佳之毒品
    ，如有品質較佳之毒品，寅○○欲取用，其之前有承認販賣
    毒品，係因為求儘速交保，故坦承販賣毒品情節云云。經查
    ：
１、證人寅○○於檢察官訊問時證述稱：「 (問：跟庚○○購買
    的時間？地點？)我是今年10月間開始跟她購買，共購3次，
    最後一次在12月月初，地口點在我家．．．．我一次都買1
    千元，錢我交給庚○○。」等語 (參照97年度偵字第2594號
    偵查卷第39頁)。
２、被告庚○○於檢察官訊問時亦坦承：「 (問：據寅○○證述
    ，前後向你購買安非他命，是否實在？)實在。」、「你販
    賣安非他命給他的時間在何時？大概是在去年10月底，詳細
    時間記不得了。」等語 (參照97年度偵字第1588號偵查卷第
    103 頁)。
３、警方依據臺灣彰化地方法院檢察署核發通訊監察書對0000-0
    00000號行動電話實施通訊監察之結果，於96年10月31日23
    時12分02秒，門號0000-000000電話 (下稱A )曾撥打至門號
    0000-000000號電話 (下稱B)，通話情形如下：
    A:哥哥，我是佩真。
    B：喔! 怎麼。
    A：你們〝那個〞有嗎？
    B: 在家阿。
    A：前幾天他們拿過去的是不是不好。
    B：嗯。
    A：我有接到一條他們。
    A：哈 (合)。
    B：喔! 我聽懂那你過來，我叫他們來好嗎?
    A：我12點以前過去。
    B:不要像黑人那樣，說了沒有過來。
    A：12點以前。
    B：那我叫他過來。
    此有通訊監察譯文附卷可稽(參照97年度偵字第2594號偵查
    卷第29頁至第31頁)。經警詢之被告庚○○，其陳述稱：「
    (問：你電話中說〝那個〞是代表什麼意思？是否為交易購
    買安非他命毒品？)電話中內容就是我要拿安非他命過去賣
    給寅○○。」、「 (問：寅○○與妳在電話所說「那個」是
    代表何意思?) 就是糖仔，安非他命的意思。」、「 (問：
    寅○○總共向妳購買幾次安非他命？價格多少錢？)他總共
    向我購買3次安非他命。價格都是每次新臺幣1000元賣給他
    。」、「 (問：妳都是如何與寅○○交易安非他命毒品？)
    都是寅○○主動打我持用0000-000000電話給我，我再開車
    到他家與他一手交錢一手交安非他命。」等語，核其所自陳
    情節亦與上開通訊監察譯文所顯示之對話語意及證人寅○○
    於檢察官訊問時證述情節相符，足證被告庚○○於警詢時及
    於檢察官訊問時承認此部分犯罪之自白屬實。
４、綜上所述，被告庚○○上開辯解無非卸責之詞，不足採信。
    此部分之行為，事證明確，堪以認定。
(十二)、按販賣毒品之所謂販賣行為，係行為人基於營利之目的，而
    販入或賣出毒品而言。販賣毒品者，其主觀上須有營利之意
    圖，且客觀上有販賣之行為，即足構成，至於實際上是否已
    經獲利，則非所問。即於有償讓與他人之初，係基於營利之
    意思，並著手實施，而因故無法高於購入之原價出售，最後
    不得不以原價或低於原價讓與他人時，仍屬販賣行為。必也
    始終無營利之意思，縱以原價或低於原價有償讓與他人，方
    難謂為販賣行為，而僅得以轉讓罪論處（最高法院93年度臺
    上字第165號判決意旨參照）。復衡以近年來毒品之濫用，
    危害國民健康與社會安定日益嚴重，治安機關對於販賣或施
    用毒品之犯罪行為，無不嚴加查緝，各傳播媒體對於政府大
    力掃毒之決心亦再三報導，已使毒品不易取得且物稀價昂，
    苟被告於有償交付毒品海洛因或甲基安非他命予買受人之交
    易過程中無利可圖，縱屬至愚，亦無甘冒被取締移送法辦判
    處重刑之危險而平白從事上開毒品交易之理。是其販入之價
    格必較其出售之價格為低，而有從中賺取買賣價差牟利之意
    圖及事實，應屬合理認定。又販賣毒品海洛因、甲基安非他
    命係違法行為，非可公然為之，而毒品海洛因、甲基安非他
    命亦無公定價格，係可任意分裝增減分量，且每次買賣之價
    格、數量，亦隨時依雙方之關係深淺、資力、需求量、對行
    情之認知、來源是否充裕、查緝是否嚴緊、購買者被查獲時
    供述購買對象之可能風險之評估等因素，而異其標準，機動
    調整，非可一概論之。從而販賣之利得，除非經行為人詳細
    供出各次所販賣之毒品之進價及售價，且數量俱臻明確外，
    實難察得其交易實情，然販賣者從價差或量差中牟利，方式
    雖異，惟其販賣行為在意圖營利則屬同一。從而，舉凡有償
    交易，除足以反證其確係另基於某種非圖利本意之關係外，
    通常尚難因無法查悉其精確之販入價格，作為是否高價賣出
    之比較，諉以無營利之意思而阻卻販賣犯行之追訴。是本案
    販賣第一、二級毒品之犯行屬重罪，如於買賣之過程中無利
    可圖，被告何必甘冒觸犯刑罰之高度風險幫助他人取得毒品
    ？是依一般經驗法則，自堪信被告2人各次販賣毒品時，確
    有從中賺取買賣價差，而有牟利之意圖甚明，此由被告己○○於檢察官訊問時所供：「我是幫他們購買而已，因為我本
    身毒品用量大，所以幫他們購買毒品時，我會從中拿取一點
    毒品來施用，他們也都知道這回事。」等語 (參照97年度偵
    字第1588號偵查卷第95頁)，益足以證明。
二、論罪科刑部分：
(一)、新舊法比較部分：
１、被告己○○、庚○○行為後，毒品危害防制條例第4條第1項
    、第2項、第17條於98年5月20日修正公布，並自98年5月23
    日生效施行。修正前之毒品危害防制條例第4條第1項、第2
    項依序分別規定為：「製造、運輸、販賣第一級毒品者，處
    死刑或無期徒刑；處無期徒刑者，得併科新臺幣一千萬元以
    下罰金。」、「製造、運輸、販賣第二級毒品者，處無期徒
    刑或七年以上有期徒刑，得併科新臺幣七百萬元以下罰金。
    」；修正後之毒品危害防制條例第4條第1項、第2項依序分
    別規定為：「製造、運輸、販賣第一級毒品者，處死刑或無
    期徒刑；處無期徒刑者，得併科新臺幣二千萬元以下罰金。
    」、「製造、運輸、販賣第二級毒品者，處無期徒刑或七年
    以上有期徒刑，得併科新臺幣一千萬元以下罰金。」；又修
    正前毒品危害防制條例第17條規定為：「犯第四條第一項至
    第四項、第五條第一項至第四項前段、第六條第一項至第四
    項、第七條第一項至第四項、第八條第一項至第四項、第十
    條或第十一條第一項、第二項之罪，供出毒品來源，因而破
    獲者，得減輕其刑。」，修正後之毒品危害防制條例第17
    條第1項、第2項依序分別規定為：「犯第四條至第八條、第
    十條或第十一條之罪，供出毒品來源，因而查獲其他正犯或
    共犯者，減輕或免除其刑。」、「犯第四條至第八條之罪於
    偵查及審判中均自白者，減輕其刑。」。
２、按「行為後法律有變更者，適用行為時之法律。但行為後之
    法律有利於行為人者，適用最有利於行為人之法律，刑法第
    2條第1項定有明文。此一規定係規範行為後法律變更所生新
    舊法律比較適用之準據法。而比較時應就罪刑有關之共犯、
    未遂犯、想像競合犯、牽連犯、連續犯、結合犯，以及累犯
    加重、自首減輕暨其他法定加減原因（如身分加減）與加減
    例等一切情形，綜其全部罪刑之結果而為比較。乃因各該規
    定皆涉及犯罪之態樣、階段、罪數、法定刑得或應否加、減
    暨加減之幅度，影響及法定刑或處斷刑之範圍，各該罪刑規
    定須經綜合考量整體適用後，方能據以限定法定刑或處斷刑
    之範圍，於該範圍內為一定刑之宣告。是宣告刑雖屬單一之
    結論，實係經綜合考量整體適用各相關罪刑規定之所得。宣
    告刑所據以決定之各相關罪刑規定，如具有適用上之依附及
    相互關聯之特性，須同其新舊法之適用。最高法院96年度臺
    上字第7542號刑事判決意旨可資參照 (參照最高法院刑事裁
    判書彙編第55期第10頁至第15頁)。」
３、被告2人之行為，如有在偵查及審判中自白而減刑之情形時
    ，因自白而受減刑之寬免與自首減刑而受減刑之寬免，同係
    供明犯罪事實而減免刑責，其性質相近，參照上開關於新舊
    法整體適用之說明，於適用修正後之毒品危害防制條例第17
    條第2項規定時，須與修正後之毒品危害防制條例第4條第1
    項、第2項規定一體適用。經比較毒品危害防制條例第4條第
    1項、第2項、第17條規定之結果，就被告2人所犯之前揭各
    罪，於其已在偵查及審判中自白之情形，以適用修正後之毒
    品危害防制條例第4條第1項、第2項、第17條第2項規定，對
    被告2人較為有利；於其未在偵查及審判中自白之情形，以
    適用修正前之毒品危害防制條例第4條第1項、第2項規定，
    對被告2人較為有利，茲分別以對被告2人就其等所犯各罪有
    無在偵查及審判中自白，作為其適用新舊法之標準。
(二)、所犯法條及科刑：
    核被告己○○、庚○○如附表各編號所示之行為，各係犯如
    附表各該編號所示之罪。其中如附表四編號1、附表六編號1
    所示、附表八編號1所示之罪，被告2人對於犯罪之實行，有
    犯意聯絡及行為分擔，均為共同正犯。其等販賣第一級毒品
    海洛因及第二級毒品甲基安非他命前後持有毒品海洛因、甲
    基安非他命之低度行為，應分別為販賣第一級毒品海洛因、
    第二級毒品甲基安非他命之高度行為所吸收，不另論罪。查
    被告己○○前因施用毒品、非法吸用化學合成麻醉藥品、違
    反槍砲彈藥刀械管制條例案件，經本院以86年度訴字第1143
    號判決分別判處有期徒刑3年4月、6月、1年，應執行有期徒
    刑4年8月，強制工作3年 (下稱第一案)，並於87年1月21日
    確定；復因偽造文書案件，經本院以87年易字第1841號判決
    判處有期徒刑5月，於88年1月7日確定 (下稱第二案)，上開
    確定之數罪，經接續執行，經入監服刑後，於民國90年8月
    30日縮短刑期假釋出監；復因施用第一級毒品、第二級毒品
    案件，曾經本院以92年度訴字第1251號判決分別判處有期徒
    刑11月、5月，應執行有期徒刑1年3月，並於92年12月22日
    確定 (下稱第三案)，前開經假釋之第一、二案各罪之假釋
    ，經撤銷後，其殘刑與第三案之刑合併執行，於95年10月30
    日縮短刑期假釋出監，嗣於96年2月22日假釋期滿未經撤銷
    ，視為有期徒刑業已執行完畢，有臺灣高等法院被告前案紀
    錄表附卷可憑，其於有期徒刑執行完畢後之5年內，故意再
    犯有期徒刑以上之本罪，為累犯，應依刑法第47條第1項規
    定販賣第一級毒品罪名法定刑中之之罰金部分、販賣第二級
    毒品罪名法定刑中之有期徒刑、罰金部分加重其刑。其中如
    附表三編號2至6、附表四關於被告己○○個人部分、附表五
    、附表六關於被告己○○個人部分所示犯罪，被告己○○已
    在偵查及審判中自白其犯罪，爰依於98年5月20日公布，於
    同年月23日施行之毒品危害防制條例第17條第2項之規定減
    輕其刑，並依法先加重後減輕之。次按販賣第一級毒品罪之
    法定刑為「死刑或無期徒刑；處無期徒刑者，得併科1千萬
    元以下罰金。」，然同為販賣第一級毒品之人，其原因動機
    不一，犯罪情節未必盡同，或有大盤毒梟者，亦有中、小盤
    之分，甚或僅止於吸毒者友儕間為求互通有無之有償轉讓者
    亦有之，其販賣行為所造成危害社會之程度自屬有異，法律
    科處此類犯罪，所設之法定最低本刑卻相同，不可謂不重。
    於此情形，倘依其情狀處以較輕之徒刑，即足以懲儆，並可
    達防衛社會之目的者，自非不可依客觀之犯行與主觀之惡性
    二者加以考量其情狀，是否有可憫恕之處，而適用刑法第59
    條之規定酌量減輕其刑，期使個案裁判之量刑，能斟酌至當
    ，符合比例原則。本件被告2人無視國家對於杜絕毒品危害
    之禁令而販賣第一級毒品，行為固屬不當，應予非難，然被
    告僅因一時貪念，致罹重典，相對於長期大量販賣毒品予不
    認識對象之毒品販賣者而言，其對社會治安及國民健康之危
    害顯然較小，從被告2人犯案情節觀之，倘仍遽處以法定本
    刑之最低刑度，猶失之過苛，縱其中部分犯罪，得適用修正
    後毒品危害防制條例第17條第2項規定減輕其刑，對照其事
    後在偵、審中坦承犯行之情節，仍嫌過重，顯有情輕法重之
    情形，且難謂符合罪刑相當性及比例原則，更無從與大量毒
    品販賣者之惡行有所區隔，是其等犯罪情狀相較於法定之重
    刑，在客觀上足以引起一般人之同情，情節尚堪憫恕，爰依
    刑法第59條之規定，對被告2人所犯各次販賣第一級毒品之
    犯行，均減輕其刑(就被告己○○部分並依法先加重後輕之
    ，就已適用修正後毒品危害防制條例第17條第2項規定減輕
    其刑部分之罪名，並依法遞減之)。另被告己○○雖辯稱：
    其等有供出上游來源，請減輕其刑云云，惟犯毒品危害防制
    條例第4條第1項、第2項之罪，供出毒品來源，因而查獲、
    破獲者，依修正前毒品危害防制條例第17條及修正後毒品危
    害防制條例第17條第1項規定，固得減輕其刑，然必須供出
    毒品來源，並因而查獲、破獲者，始有該項規定之適用，經
    本院函請臺灣彰化地方法院檢察署檢察官查明有無因被告己○○供出來源而查獲其等上游毒品來源之結果，並無查獲被
    告己○○所稱上游毒品來源之事證，有臺灣彰化地方法院檢
    察署98年1月14日96年度偵字第11542字第01843號函復本院
    在案 (參見本院審判卷第1宗第159頁)，是被告己○○自不
    得依修正前毒品危害防制條例第17條規定或修正後毒品危害
    防制條例第17條第1項規定減輕其刑。爰審酌被告己○○有
    構成累犯之前開犯罪紀錄，而被告庚○○亦有施用第一級毒
    品海洛因之犯罪紀錄，有臺灣高等法院被告前案紀錄表附卷
    可稽，其2人素行不佳，不思正途，無視於國家對於杜絕毒
    品犯罪之禁令及毒品對於自身健康之戕害，販賣第一級毒品
    海洛因及第二級毒品甲基安非他命，足以使人施用後，導致
    精神障礙與性格異常，甚至造成人民生命健康受損之危險以
    及成癮性，嚴重戕害國人身體健康，且危害社會安全，行為
    殊不可取，暨審酌被告2人犯罪之動機、目的、手段等一切
    情狀，分別量處如主文所示之刑，並定其應執行之刑，以示
    懲儆。
(三)、沒收部分：
    按毒品危害防制條例第19條第1項規定「犯第四條至第九條
    、第十二條、第十三條或第十四條第一項、第二項之罪者，
    其供犯罪所用或因犯罪所得之財物沒收，如全部或一部不能
    沒收時，追徵其價額或以其財產抵償之」，所稱「因犯罪所
    得之財物」，依法律文義上之文理解釋，係指由犯罪所不法
    取得之財物。對於沒收犯罪所得應否扣除犯罪行為人實行犯
    罪時所支出之成本或其他費用，以毒品犯罪所得收益之沒收
    、追徵或以財產抵償之目的，乃在於從經濟面切斷毒品犯罪
    不法收益之循環，剝奪毒品犯罪之利益，以消除其主要誘因
    與根源，具有濃厚的財產刑色彩，從立法目的而言，並無扣
    除其購買毒品所支出之成本或其他費用之必要。且取得毒品
    所支付之費用亦不具法律保護之價值，藉由毒品犯罪所得之
    利益則屬違反公序良俗行為之所得，於刑事政策上尚非不得
    全部予以剝奪，自無計算扣除犯罪所得之成本或其他支出費
    用，而單就所謂純利益為沒收之理由。最高法院95年度臺上
    字第2916號刑事判決意旨可資參照 (參照最高法院刑事裁判
    書彙編第52期第310頁至第317頁)。復按毒品危害防制條例
    第19條第1項規定，犯販賣毒品罪者，其供犯罪所用或因犯
    罪所得之財物，均沒收之。但此並無「不問屬於犯人與否沒
    收之」之特別規定，自應仍有刑法第38條第1項第3款、第3
    項前段之適用，即以屬於犯人所有者為限，始得沒收之，最
    高法院94年度臺上字第4265號刑事判決意旨可資參照 (參照
    最高法院刑事裁判書彙編第51期第500頁至第502頁)。
    經查：
、被告己○○為警扣獲之Motorola牌行動電話1支 (序號為000
    00000000000號，業已由臺灣彰化地方法院檢察署檢察官於
    另案發還)，被告己○○於本院審理時供稱：係其所有等語
    ，且有以之供如附表二、八所示販賣第二級毒品甲基安非他
    命之用，已如前述。而被告庚○○為警扣獲之Okwap牌行動
    電話1支，被告庚○○於警詢時陳述稱：係其所有，且有以
    之供如附表一之二、八、十一所示第二級毒品甲基安非他命之
    用，已如前述。另扣案之門號0000000000號ＳＩＭ卡1枚(亦
    業已由臺灣彰化地方法院檢察署檢察官於另案發還)，係被
    告己○○所有，有該門號之申辦資料附卷可稽 (參見本院審
    判卷第2宗第17頁)，復為供其如附表三、四、五所示販賣第
    一級毒品海洛因、第二級毒品甲基安非他命之用，已如前述
    ，應予沒收。被告己○○為警扣案之塑膠夾鏈袋1包，被告
    己○○於本院審理時供稱：「是供用來幫人家調毒品挪出來
    裝給自己用的毒品。」等語 (參見本院審判卷第2宗第121頁
    反面)，可見係被告己○○所有供販賣第一級毒品海洛因、
    第二級毒品甲基安非他命所用之物，應宣告沒收。
、被告2人如附表販賣第一級毒品海洛因及第二級毒品甲基安
    非他命之行為，其中已取得價款部分，係販賣第一級毒品海
    洛因、第二級毒品甲基安非他命所得，均沒收之，如全部或
    一部不能沒收時，以其財產抵償之或連帶抵償之。至未得價
    款部分，因此項交易違反強行禁止規定，被告不得依法向買
    受人追償，自毋庸沒收。
、被告己○○所持用門號0000000000號、0000000000號、0000
    000000號、0000000000號之SIM卡、被告庚○○所持用門號
    0000000000號之SIM卡雖有供販賣第一級毒品海洛因、第二
    級毒品甲基安非他命之用，但各該門號SIM卡並非被告己○○及庚○○所有，有各該門號之申辦資料附卷可稽 (參見本
    院審判卷第2宗第13頁至第20頁、第29頁至第30頁)，故不得
    宣告沒收。
、又被告己○○為警扣獲之第一級毒品海洛因1包（毛重0.2公
    克）、第二級毒品甲基安非他命1包（毛重0.15公克）、摻
    有海洛因香煙1支、沾有海洛因塑膠袋9 個、玻璃球吸食器
    及注射針筒各1支、糖粉3包、Motorola牌行動電話1支 (即
    序號00000000000000號行動電話以外之另支Motorola牌行動
    電話)、CKT牌行動電話、BENQ牌行動電話、Dfashion牌行動
    電話及皮爾卡登牌行動電話各1支及被告張佩為警所查扣之
    沾有毒品海洛因塑膠袋5個、已使用過甲基安非他命玻璃球
    吸食器1支、塑膠斜管2支、糖粉7包、Sanyo牌行動電話、
    Nokia牌行動電話及Santec牌行動電話各1支，被告2人並未
    供稱有以之供販賣第一級毒品海洛因及第二級毒品甲基安非
    他命之用，本院復查無其他積極證據，足資證明被告2人確
    有以該扣案物品供販賣第一級毒品海洛因及第二級毒品甲基
    安非他命之用，爰不於本案為沒收銷燬之或沒收之諭知。
十、公訴意旨另略以：
(一)、扣除前揭有罪部分外，被告己○○、庚○○尚有下列犯行：
１、乙○○自96年8月間某日起至同年10月底某日止，以其持用
    之0000000000號行動電話聯絡被告己○○購買海洛因，並約
    至彰化縣永靖鄉某便利商店等處交付，共計購買海洛因至少
    30次，每次購買海洛因之金額為3千至5千元不等，扣除被告
    己○○前揭有罪部分外，其餘部分，認被告己○○亦涉有毒
    品危害防制條例第4條第1項之罪嫌。
２、子○○自96年3月初某日起至同年9月底某日止，以其持用之
    0000000000號行動電話撥打己○○之0000000000號行動電
    話購買海洛因、甲基安非他命，2人約至彰化縣員林鎮「閤
    家歡KTV」等處，由被告己○○、庚○○共同交付海洛因、
    甲基安非他命予子○○至少7次，購買金額為5百或1千元，
    扣除如被告己○○前揭有罪部分外，其餘部分，認被告己○○、庚○○亦涉有毒品危害防制條例第4條第1項、第2項之
    罪嫌。
３、癸○○自96年4月初某日起至同年9月初某日止，以其持用之
    0000000000號行動電話撥打己○○持用之0000000000號行動
    電話聯絡購買海洛因事宜，再由己○○、庚○○共同在彰化
    縣埔心鄉「ABC保齡球館」等處交付，共計向己○○、庚○○購買海洛因至少7次，每次購買金額為5百或1千元，扣除
    如被告己○○前揭有罪部分外，認被告己○○、庚○○此部
    分尚涉有毒品危害防制條例第4條第1項之罪嫌。
４、甲○○自96年5月初某日起至96年10月中旬某日止，以（04
    ）0000000號電話撥打被告己○○持用之0000000000號行動
    電話聯絡購買海洛因，約至彰化縣員林鎮○○路甲○○住處
    等處，由被告己○○、庚○○共同交付海洛因予甲○○，共
    計甲○○向被告己○○、庚○○購買海洛因至少3次，每次
    購買金額為7百至3千元，扣除被告己○○前揭有罪部分外，
    被告庚○○此部分尚涉有毒品危害防制條例第4條第1項罪嫌
    。
５、壬○○自96年6月初起至同年10月間某日止，以其持用之
    0000000000號行動電話撥打被告己○○持用之0000000000
    聯絡購買海洛因，雙方約至彰化縣溪湖鎮○○○○○路交流
    道等處，由被告己○○、庚○○共同交付海洛因予壬○○，
    共計壬○○向被告己○○、庚○○購買海洛因至少10次，每
    次購買金額為5百至3千元。另壬○○於96年10月18日夜間某
    時，在彰化縣竹塘鄉竹塘國中旁，向被告己○○及庚○○購
    買不詳金額之甲基安非他命1次。扣除被告己○○、庚○○
    前揭有罪部分，其餘部分，被告己○○、庚○○此部分尚涉
    有毒品危害防制條例第4條第1項、第2項之罪嫌。
６、丁○○自96年10月初起至同年11月30日止，以其持用之0000
    000000號行動電話撥打己○○持用之0000000000號及00000
    00000號與庚○○持用之0000000000號行動電話聯絡購買甲
    基安非他命，並約在彰化縣員林鎮○○路「優美飯店」2樓
    交付，共計至少向被告己○○、庚○○購買3次甲基安非他
    命，每次購買價格為5百元至2000元不等。扣除被告己○○
    、庚○○前揭有罪部分外，被告己○○、庚○○此部分亦涉
    有毒品危害防制條例第4條第2項之罪嫌。
(二)、按犯罪事實應依證據認定之，無證據不得認定犯罪事實，又
    不能證明被告犯罪者，應諭知無罪之判決，刑事訴訟法第
    154條第2項、第301條第1項分別定有明文。次按認定不利於
    被告之事實，須依積極證據，苟積極證據不足為不利於被告
    事實之認定時，即應為有利於被告之認定，更不必有何有利
    之證據；又事實之認定，應憑證據，如未能發現相當證據，
    或證據不足以證明，自不能以推測或擬制之方法，為裁判基
    礎；復認定犯罪事實，所憑之證據，雖不以直接證據為限，
    間接證據亦包括在內，然無論直接或間接證據，其為訴訟上
    之證明，須於通常一般之人均不致於有所懷疑，而得確信其
    為真實之程度者，始得據之為有罪之認定，倘其證明尚未達
    到此一程度，雖有合理性懷疑之存在時，尚無從為有罪之認
    定，最高法院30年上字第816號，40年臺上字第8號、76年臺
    上字第4986號判例意旨可資參照。再按「施用毒品者，其所
    稱向某人購買之供述，須補強證據以擔保其供述之真實性。
    良以施用毒品者其供述之憑信性本不及於一般人，況施用毒
    品者其供出來源，因而破獲者，法律復規定得減輕其刑，其
    有為偵查機關誘導、或為邀輕典而為不實之陳述之可能，其
    供述之真實性自有合理之懷疑。是本院一貫之見解，認施用
    毒品者關於其向某人購買毒品之供述，必須補強證據佐證，
    以擔保其供述之真實性，俾貫澈刑事訴訟無罪推定及嚴格證
    明之基本原則。又關於毒品施用者其所稱向某人購買毒品之
    供述，必須補強證據佐證，係指毒品購買者之供述縱使並無
    瑕疵，仍須補強證據佐證而言，以擔保其供述之真實性。該
    所謂補強證據，必須與施用毒品者關於相關毒品交易之供述
    ，具有相當程度之關聯性，且足使一般人對於施用毒品者之
    供述無合理之懷疑存在，而得確信其為真實，始足當之。」
    ，最高法院96年度臺上字第1029號刑事判決意旨可資參照 (
    參照最高法院刑事裁判書彙編第54期第380頁至第382頁)。
    經查：
１、被告己○○被訴販賣第一級毒品海洛因予乙○○部分：
(1)、此部分，被告己○○於本院審理時僅坦承有如附表一編號1
    至4所示之4次犯行 (參見本院審判卷第2宗第125頁反面)，
    其於警詢及於檢察官訊問時亦未陳述有販賣毒品海洛因予乙○○逾4次之情形 (參照96年度偵字第11543號偵查卷第9頁
    、第65頁)。
(2)、此部分之罪嫌，僅有證人乙○○於檢察官訊問之證述可證，
    證人乙○○此部分所證，其證述並無其他具相當程度之關聯
    性，且足使一般人對於其證述無合理之懷疑，而得確信其為
    真實之補強證據存在，資以證明其所證屬實，是證人乙○○
    此部分所證上情是否屬實？洵有可疑。其證述自難逕予採信
    。
２、被告己○○、庚○○被訴販賣第一級毒品海洛因、第二級毒
    品甲基安非他命予子○○部分：
(1)、被告己○○於警詢時僅有坦承其於96年8月24日17時許、96
    年8月29日3時許販賣毒品予子○○之事實 (參照97年度偵字
    第1588號偵查卷第13頁至第14頁)，其於檢察官訊問時固供
    稱：「 (檢察官問：與子○○、癸○○、甲○○、壬○○有
    無仇恨或債務糾紛?) 均沒有。」、「 (檢察官問：是否有
    販賣海洛因、安非他命給上開4人?) 我是幫他們購買而已，
    因為我本身毒品用量大，所以幫他們購買毒品時，我會從中
    拿取一點毒品來施用，他們也都知道這回事。」等語 (參照
    97年度偵字第1588號偵查卷第95頁)，而被告己○○於本院
    審理時亦供稱：「．．．．我有跟子○○交易毒品，我幫子
    ○○調海洛因3次，一次1000，二次500元，交易地點都是員
    林鎮閤家歡KTV。」等語 (參見本院審判卷第2宗第125頁反
    面)，均未具體供明其販賣第一級毒品海洛因及第二級毒品
    安非他命合計達7次以上之事實。
(2)、被告庚○○於警詢時、於檢察官訊問時、於本院審理時均否
    認其有參與販賣第一級毒品海洛因、第二級毒品甲基安非他
    命予子○○之行為 (參照97年度偵字第1588號偵查卷第18頁
    、第97頁、本院審判卷第2宗第125頁反面)。
(3)、警方依據臺灣彰化地方法院檢察署檢察官核發之通訊監察書
    對門號0000-000000號行動電話實施通訊監察之結果，發現
    門號0000-000000電話 (下稱A)曾與子○○使用之門號00-00
    00000號電話通話 (下稱B)，其通話情形如下 (參照97 年度
    偵字第1588號偵查卷第24頁至第25頁之通訊監察譯文)：
、於96年8月24日17時13分許，
    A：講啊。
    B：石頭ㄚ。
    A：多少？
    B：半張娘。
、於96年8月29日2時45分許及96年8月29日3時15分許
    B:喂阿兄一件內褲。
    A：好丫我等ㄟ打乎你。
    B:好。
    A:你去些等ㄚ，黏咪到ㄚ，多少？
    B：1件喔。
    B:好。
    被告己○○於警詢時坦承此部分為其販賣第一級毒品海洛因
    、第二級毒品甲基安非他命予子○○所為之對話 (參照97年
    度偵字第1588號偵查卷第13頁至第15頁)，惟觀上開通話內
    容，並無涉及上開被告己○○販賣毒品予子○○有罪部分以
    外之其他交易，亦無被告庚○○涉及其中之對話，所使用之
    門號0000-000000號行動電話亦非被告庚○○所持用之電話
    門號。
(4)、此部分之罪嫌，僅有證人子○○於檢察官訊問、本院審理時
    之證述可證，證人子○○此部分所證，其證述並無其他具相
    當程度之關聯性，且足使一般人對於其證述無合理之懷疑，
    而得確信其為真實之補強證據存在，資以證明其所證屬實，
    是證人子○○此部分所證上情是否屬實？洵有可疑。其證述
    自難逕予採信。
３、被告己○○、庚○○被訴販賣第一級毒品海洛因、第二級毒
    品甲基安非他命予癸○○部分：
(1)、被告己○○於警詢時僅供承有其於96年8月23日販賣第一級
    毒品海洛因予癸○○，而庚○○有到場等情 (參照97年度偵
    字第1588號偵查卷第14頁至第15頁)，其於檢察官訊問時固
    供稱：「 (檢察官問：與子○○、癸○○、甲○○、壬○○
    有無仇恨或債務糾紛?) 均沒有。」、「 (檢察官問：是否
    有販賣海洛因、安非他命給上開4人?) 我是幫他們購買而已
    ，因為我本身毒品用量大，所以幫他們購買毒品時，我會從
    中拿取一點毒品來施用，他們也都知道這回事。」等語 (參
    照97年度偵字第1588號偵查卷第95頁)，而被告己○○於本
    院審理時係供稱：「我沒有賣癸○○那麼多次，幾次我忘記
    了，我大約海洛因只拿2-3次每次都是1千元的海洛因交貨地
    點都在永靖鄉，因為彰化縣埔心鄉ＡＢＣ保齡球館就在永靖
    鄉附近，這2-3次包含8月23日的交易，庚○○有沒有去我忘
    記了。」等語 (參見本院審判卷第2宗第126頁正面)，並未
    具體供明其販賣第一級毒品海洛因達7次以上及被告庚○○
    有參與如附表四編號1以外所示交易之事實。
(2)、被告庚○○於警詢時坦承其曾由己○○駕車到場，其在車上
    睡覺等情 (參照97年度偵字第1588號偵查卷第19頁)，其於
    檢察官訊問時、於本院審理時均否認其有參與販賣第一級毒
    品海洛因予癸○○之行為 (參照97年度偵字第1588號偵查卷
    第19頁、第95頁、本院審判卷第2宗第126頁正面)。
(3)、警方依據臺灣彰化地方法院檢察署檢察官核發之通訊監察書
    對門號0000-000000號行動電話實施通訊監察之結果，發現
    門號0000-000000號電話 (下稱A)曾與癸○○所持用之門號
    0000-000000 號電話通話 (下稱B)，其通話情形如下 (參照
    97年度偵字第1588號偵查卷第32頁之通訊監察譯文)：
    於96年8月23日6時23分許
    A:阿，安怎？
    B：甲昨晚一樣，1斤。
    A：嗯，電話麥講安ㄋㄚ。
    B：好YA：同款安ㄋ喔。
    B：嗯1ㄚ。
    被告己○○於警詢時坦承此部分為其販賣第一級毒品海洛因
    、第二級毒品甲基安非他命予癸○○所為之對話 (參照97年
    度偵字第1588號偵查卷第14頁至第15頁)，惟觀上開通話內
    容，並無涉及上開被告己○○販賣毒品予癸○○有罪部分以
    外之其他交易，亦無被告庚○○涉及其中之對話，所使用之
    門號0000-000000號行動電話亦非被告庚○○所持用之電話
    門號。
(4)、是此部分之罪嫌，僅有證人癸○○於檢察官訊問、本院審理
    時之證述可證，並無其他之足資證明被告己○○、庚○○尚
    有此部分之犯罪之補強證據存在，參照上開說明，此部分之
    犯罪尚屬不能證明。
４、被告庚○○被訴販賣第一級毒品海洛因予江楓棋部分：
(1)、被告庚○○於警詢、檢察官訊問、本院審理時均未供承有販
    賣第一級毒品海洛因予江楓棋之情節 (參照97年度偵字第
    1588號偵查卷第19頁、本院審判卷第2宗第126頁正面)。
(2)、證人江楓棋於本院審理時雖證述稱：其所購買毒品海洛因之
    交易，有女子參與等語 (參見本院審判卷第2宗第114頁反面
    至第117頁反面)，且其於檢察官訊問時證稱：於96年10月中
    旬之毒品海洛因交易，係1名女子接電話，交付毒品海洛因
    時，僅1次係小黑 (依己○○之相片指認)，其餘各次均係小
    黑與女子 ( 依庚○○之相片指認)同時前來等語 (參照96年
    度偵字第11543 號偵查卷第123頁至第124頁)，惟除其證述
    外，證人甲○○未能提出被告庚○○確有接聽毒品交易之相
    關電話、被告庚○○有到場參與交付毒品海洛因之事證。
(3)、警方依據本院核發之通訊監察書對門號0000-000000號行動
    電話實施通訊監察之結果，發現門號0000-000000號電話 (
    下稱A)曾與甲○○使用之門號040000000號電話通話 (下稱
    B) ，其通話情形如下 (參照97年度偵字第1558號偵查卷第
    38頁之通訊監察譯文。)：
    於96年8月31日14時03分許至96年8月31日15時09分許─
    A：喂。
    B：小黑喔!
    A：你誰？
    B：阿祺丫。
    A：你好。
    B：你現麻甘有閒？
    A：叨一ㄟ阿祺？
    B：東山這個。
    A：東山ㄋ，有ㄟ。
    B：甘ㄟ使甲你借1千丫。
    B :我身上剩7百娘。
    A : 好阿、沒緊ㄚ。
    B：你有法度過來嗎？
    Ａ：有等ㄟ好不。
    Ｂ：好啊你幫我帶1枝筆好嗎？
    惟觀上開通話內容，並無涉及上開被告庚○○涉及其中之對
    話，所使用之門號0000-000000號行動電話亦非被告庚○○
    所持用之電話門號。
(4)、是此部分之罪嫌，僅有證人甲○○於檢察官訊問、本院審理
    時之證述可證，證人甲○○此部分所證，其證述並無其他具
    相當程度之關聯性，且足使一般人對於其證述無合理之懷疑
    ，而得確信其為真實之補強證據存在，資以證明其所證屬實
    ，是證人甲○○此部分之所證是否屬實？洵有可疑。其證述
    自難逕予採信。
５、被告己○○、庚○○被訴販賣第一級毒品海洛因、第二級毒
    品甲基安非他命予壬○○部分：
(1)、被告己○○於檢察官訊問時供稱：「 (檢察官問：與子○○
    、癸○○、甲○○、壬○○有無仇恨或債務糾紛?) 均沒有
    。」、「 (檢察官問：是否有販賣海洛因、安非他命給上開
    4人?) 我是幫他們購買而已，因為我本身毒品用量大，所以
    幫他們購買毒品時，我會從中拿取一點毒品來施用，他們也
    都知道這回事。」等語 (參照97年度偵字第1588號偵查卷第
    95頁)。其於本院審理時供稱：「 (問：壬○○是否自96年6
    月初起至同年10月間某日止，以其持用之0000000000號行動
    電話撥打己○○持用之0000000000聯絡購買海洛因，雙方約
    至彰化縣溪湖鎮○○○○○路交流道等處，由己○○、庚○○共同交付海洛因予壬○○，共計壬○○向己○○、庚○○
    購買海洛因至少10次，每次購買金額為5百至3千元？)都是
    五百元比較多次，最高是多少元我忘記了，交易次數沒有那
    麼多次，大約是四次，交易金額是二千元我拿到壬○○溪湖
    鎮靠近竹塘鄉家中，其他是五百元，交易地點是溪湖一次，
    其他都是彰化縣境內。」、「壬○○沒有吸食甲基安非他命
    ，壬○○沒有跟我買過甲基安非他命。」等語 (參見本院審
    判卷第2宗第126頁正反面)。另被告己○○於警詢時坦承：
    其於96年10月18日與壬○○電話通話聯絡時，壬○○要向其
    調取2000元之毒品海洛因等語 (參照97年度偵字第1588號偵
    查卷第15頁反面)。均未供明其與壬○○間有為前揭有罪部
    分以外之毒品海洛因、甲基安非他命交易。
(2)、被告庚○○於警詢時坦承：其與己○○係男女朋友關係，且
    認識壬○○等語，並於警詢時陳述稱：「(問：警方根據證
    人「小愛」壬○○於97年1月25日之供述指證，其中內容：
   「有2-3次我打電話是一位女人接電話的，於是「小黑」開車
    來與我交易毒品時，車上還坐一位女人，大都是那位女人將
    毒品海洛因交付給我的，而我將錢交給那位女人。」其中那
    為女人係指你本人，你作何解釋?) 我是跟「小黑」己○○
    他去的，他在搞什麼我不知道。」等語，同時向警方承認「
    那位女人」即係其本人等語 (參照97年度偵字第1588號偵查
    卷第19頁至第20頁)，惟並未承認其有參與毒品之交易。其
    於檢察官訊問時、於本院審理時均否認其有參與販賣第一級
    毒品海洛因予壬○○之行為 (參照97年度偵字第1588號偵查
    卷第97頁、本院審判卷第2宗第126頁反面)。
(3)、警方依據臺灣彰化地方法院檢察署檢察官核發之通訊監察書
    對門號0000-000000號行動電話實施通訊監察之結果，發現
    門號0000-000000號電話 (下稱A)曾於96年10月18日20時58
    分許至21時37分許與壬○○持用之門號0000-000000號電話
    通話 (下稱B)，其通話情形如下 (參照96年度偵字第11543
    號偵查卷第129頁至之通訊監察譯文。)：
    A：喂。
    B：喂，我小愛ㄚ（女）。
    A：嗯。
    B：近來好嗎？
    A ：不好。
    B：哪些另外一種些， 你用鼻孔些有無？
    A：有ㄚ。
    B：那些「查某」些麥換「查埔」「查某」麥換多少？
    被告己○○於警詢時坦承此部分為其販賣第一級毒品海洛因
    、第二級毒品甲基安非他命予壬○○所為之對話 (參照97年
    度偵字第1588號偵查卷第15頁至第16頁)，惟觀上開通話內
    容，並無涉及上開被告己○○販賣毒品予壬○○有罪部分以
    外之其他交易，亦無被告庚○○涉及其中之對話，所使用之
    門號0000-000000號行動電話亦非被告庚○○所持用之電話
    門號。
(4)、是此部分之罪嫌，僅有證人壬○○於檢察官訊問、本院審理
    時之證述可證，證人壬○○此部分所證，其證述並無其他具
    相當程度之關聯性，且足使一般人對於其證述無合理之懷疑
    ，而得確信其為真實之補強證據存在，資以證明其此部分之
    所證屬實，是證人壬○○此部分所證上情是否屬實？洵有可
    疑。其證述自難逕予採信。
６、被告己○○、庚○○被訴販賣第二級毒品安非他命予丁○○
    部分：
(1)、證人丁○○於本院審理時證稱：「我聯絡己○○購買，大部
    分都是跟己○○，在彰化縣員林鎮○○路優美飯店交貨時有
    庚○○及己○○還有我，前面二次都是己○○自己來。」、
    「 (審判長問：如何跟己○○聯絡？)用行動電話0000000
    000號打給行動電話0000000000、0000000000給己○○。」
    、「 (審判長問：有時聯絡庚○○或己○○？)如果電話不
    通，我會打別支電話，因為他們二個都在一起。」、「 (審
    判長問：如果上開電話打不通？)我會打電話給0000000000
    庚○○的電話。」等語 (參見本院審判卷第2宗第91頁正面
    至第92頁反面)，依其所述情節觀之，丁○○主要係與被告
    己○○聯絡，因被告己○○與庚○○在一起，於無法逕行聯
    絡被告己○○時，始與被告庚○○聯絡，被告庚○○僅曾陪
    同被告己○○到場一次。
(2)、被告庚○○於檢察官訊問時固供證稱：「．．．．因為他拿
    海洛因賣給我與己○○，己○○有賣給他安非他命，我只是
    跟己○○一起出門而已。」等語 (參照97年度偵字第1588號
    偵查卷第103頁)，其於警詢時坦承：「都是我幫己○○拿毒
    品甲基安非他命去跟丁○○交易。」等情 (參照97 年度偵
    字第2199號偵查卷第3頁反面)，參照前述被告庚○○僅曾陪
    同被告己○○到場一次等情，尚難認證人庚○○曾見聞其他
    被告己○○販賣第二級毒品安非他命予丁○○之情節。
(3)、綜上所述，此部分之罪嫌，僅有證人丁○○於本院審理時之
    證述可證，證人丁○○此部分所證，其證述並無其他具相當
    程度之關聯性，且足使一般人對於其證述無合理之懷疑，而
    得確信其為真實之補強證據存在，資以證明其此部分所證屬
    實，是證人丁○○此部分所證上情是否屬實？洵有可疑。其
    證述自難逕予採信。
    此外，復查無其他積極證據，足資證明被告2人於前揭有罪
    部分以外，尚有此部分之公訴意旨所示犯行，揆諸上開法律
    規定與判例意旨，應認被告2人此部分犯罪不能證明，因依
    公訴意旨，認此部分與前揭販賣第一級毒品海洛因、第二級
    毒品甲基安非他命有罪部分具有集合犯一罪之裁判上不可分
    關係 (參見本院審判卷第1宗第70頁補充理由書)，爰不另就
    此部分為無罪之諭知，併此敘明。
據上論斷，應依刑事訴訟法第299條第1項前段，修正前毒品危害
防制條例第4條第1項、第2項、(修正後)毒品危害防制條例第4條
第1項、第2項、第17條第2項、(未修正)第19條第1項，刑法第2
條第1項、刑法第11條、第28條、第47條第1項、第59條、第51條
第5款，判決如主文。
本案經檢察官紀雅惠到庭執行職務。
中    華    民    國    98    年    6    月    8    日
                刑事第二庭  審判長  法  官  石  馨  文
                                    法  官  陳  秋  錦
                                    法  官  羅  永  安
以上正本證明與原本無異。
如不服本判決應於收受判決後10日內向本院提出上訴書狀，並應
敘述具體理由；其未敘述上訴理由者，應於上訴期間屆滿後20日
內向本院補提理由書（均須按他造當事人之人數附繕本）「切勿
逕送上級法院」。
中    華    民    國    98    年    6     月    8     日
                                    書記官  魏嘉信
附錄本案論罪科刑法條全文：
毒品危害防制條例第4條(修正前)
製造、運輸、販賣第一級毒品者，處死刑或無期徒刑；處無期徒
刑者，得併科新臺幣1千萬元以下罰金。
製造、運輸、販賣第二級毒品者，處無期徒刑或7年以上有期徒
刑，得併科新臺幣7百萬元以下罰金。
製造、運輸、販賣第三級毒品者，處5年以上有期徒刑，得併科
新臺幣5百萬元以下罰金。
製造、運輸、販賣第四級毒品者，處3年以上10年以下有期徒刑
，得併科新臺幣3百萬元以下罰金。
製造、運輸、販賣專供製造或施用毒品之器具者，處1年以上7
年以下有期徒刑，得併科新臺幣1百萬元以下罰金。
前五項之未遂犯罰之。
毒品危害防制條例第4條(修正後)
製造、運輸、販賣第一級毒品者，處死刑或無期徒刑；處無期徒
刑者，得併科新臺幣2千萬元以下罰金。
製造、運輸、販賣第二級毒品者，處無期徒刑或7年以上有期徒
刑，得併科新臺幣1千萬元以下罰金。
製造、運輸、販賣第三級毒品者，處5年以上有期徒刑，得併科
新臺幣7百萬元以下罰金。
製造、運輸、販賣第四級毒品者，處3年以上10年以下有期徒刑
，得併科新臺幣3百萬元以下罰金。
製造、運輸、販賣專供製造或施用毒品之器具者，處1年以上7
年以下有期徒刑，得併科新臺幣1百萬元以下罰金。
前五項之未遂犯罰之。
附表一之一：
被告己○○販賣第一級毒品海洛因予乙○○部分
~F0 ~T40
┌─┬────┬──────┬──────┬──────┬──────┬─────────────┐
│編│買賣雙方│買賣毒品之時│販賣並交付毒│買方使用之電│被告是否於偵│論處之罪及所宣告之刑      │
│號│行為人  │間、地點    │品之種類、數│話號碼      │查中自白犯罪│                          │
│  │        │            │量及交易價格│            │            │                          │
│  │        │            │：新臺幣／元│            │            │                          │
│  │        │            │            ├──────┼──────┼─────────────┤
│  │        │            │            │被告使用之SI│被告是否於審│適用之法條                │
│  │        │            │            │M卡門號及該 │理中自白犯罪│                          │
│  │        │            │            │SIM卡置入之 │            │                          │
│  │        │            │            │行動電話    │            │                          │
├─┼────┼──────┼──────┼──────┼──────┼─────────────┤
│1 │買方：  │96年7月間至 │第一級毒品海│0000000000號│否          │己○○販賣第一級毒品，累犯│
│  │乙○○  │96年8月間之 │洛因1包     │0000000000號│            │，處有期徒刑拾伍年貳月。扣│
│  │        │某日某時    │            │            │            │案之塑膠夾鏈袋壹包沒收；未│
│  │        │            │            │            │            │扣案之販賣第一級毒品所得之│
│  │        │            │            │            │            │財物新臺幣伍仟元沒收，如全│
│  │        │            │            │            │            │部或一部不能沒收時，以其財│
│  │        │            │            │            │            │產抵償之。                │
│  │賣方：  │乙○○在彰化│            ├──────┼──────┼─────────────┤
│  │己○○  │縣員林鎮百果│5000元      │門號00000000│是          │修正前毒品危害防制條例第4 │
│  │        │山某處安養中│            │65號、092079│            │條第1項                   │
│  │        │心之上班處  │            │1465號非被告│            │                          │
│  │        │            │            │己○○所有之│            │                          │
│  │        │            │            │SIM卡、非被 │            │                          │
│  │        │            │            │告己○○所有│            │                          │
│  │        │            │            │之行動電話  │            │                          │
├─┼────┼──────┼──────┼──────┼──────┼─────────────┤
│2 │買方：  │編號1以外之 │第一級毒品海│0000000000號│否          │己○○販賣第一級毒品，累犯│
│  │乙○○  │96 年7月間至│洛因1包     │0000000000號│            │，處有期徒刑拾伍年貳月。扣│
│  │        │96 年8月間之│            │            │            │案之塑膠夾鏈袋壹包沒收；未│
│  │        │某日某時    │            │            │            │扣案之販賣第一級毒品所得之│
│  │        │            │            │            │            │財物新臺幣參仟元沒收，如全│
│  │        │            │            │            │            │部或一部不能沒收時，以其財│
│  │        │            │            │            │            │產抵償之。                │
│  │賣方：  │乙○○在彰化│            ├──────┼──────┼─────────────┤
│  │己○○  │縣員林鎮百果│3000元      │門號00000000│是          │修正前毒品危害防制條例第4 │
│  │        │山某處安養中│            │65號、092079│            │條第1項                   │
│  │        │心之上班處  │            │1465號非被告│            │                          │
│  │        │            │            │己○○所有之│            │                          │
│  │        │            │            │SIM卡、非被 │            │                          │
│  │        │            │            │告己○○所有│            │                          │
│  │        │            │            │之行動電話  │            │                          │
├─┼────┼──────┼──────┼──────┼──────┼─────────────┤
│3 │買方：  │編號1、2以外│第一級毒品海│0000000000號│否          │己○○販賣第一級毒品，累犯│
│  │乙○○  │之96年7月間 │洛因1包     │0000000000號│            │，處有期徒刑拾伍年貳月。扣│
│  │        │至96年8月間 │            │            │            │案之塑膠夾鏈袋壹包沒收；未│
│  │        │之某日某時  │            │            │            │扣案之販賣第一級毒品所得之│
│  │        │            │            │            │            │財物新臺幣參仟元沒收，如全│
│  │        │            │            │            │            │部或一部不能沒收時，以其財│
│  │        │            │            │            │            │產抵償之。                │
│  │賣方：  │乙○○位在彰│            ├──────┼──────┼─────────────┤
│  │己○○  │化縣永靖鄉五│3000元      │門號00000000│是          │修正前毒品危害防制條例第4 │
│  │        │福村五福巷57│            │65號、092079│            │條第1項                   │
│  │        │號之33之住處│            │1465號非被告│            │                          │
│  │        │            │            │己○○所有之│            │                          │
│  │        │            │            │SIM卡、非被 │            │                          │
│  │        │            │            │告己○○所有│            │                          │
│  │        │            │            │之行動電話  │            │                          │
│  │        │            │            │            │            │                          │
├─┼────┼──────┼──────┼──────┼──────┼─────────────┤
│4 │買方：  │編號1、2、3 │第一級毒品海│0000000000號│否          │己○○販賣第一級毒品，累犯│
│  │乙○○  │以外之96年7 │洛因1包     │0000000000號│            │，處有期徒刑拾伍年貳月。扣│
│  │        │月間至96年8 │            │            │            │案之塑膠夾鏈袋壹包沒收；未│
│  │        │月間之某日某│            │            │            │扣案之販賣第一級毒品所得之│
│  │        │時          │            │            │            │財物新臺幣參仟元沒收，如全│
│  │        │            │            │            │            │部或一部不能沒收時，以其財│
│  │        │            │            │            │            │產抵償之。                │
│  │賣方：  │            │            ├──────┼──────┼─────────────┤
│  │己○○  │乙○○位在彰│3000元      │門號00000000│是          │修正前毒品危害防制條例第4 │
│  │        │化縣永靖鄉五│            │65號、092079│            │條第1項                   │
│  │        │福村五福巷57│            │1465號非被告│            │                          │
│  │        │號之33之住處│            │己○○所有之│            │                          │
│  │        │            │            │SI M卡、非被│            │                          │
│  │        │            │            │告己○○所有│            │                          │
│  │        │            │            │之行動電話  │            │                          │
│  │        │            │            │            │            │                          │
└─┴────┴──────┴──────┴──────┴──────┴─────────────┘
附表一之二：
被告庚○○販賣第二級毒品甲基安非他命予乙○○部分
~F0 ~T40
┌─┬────┬──────┬──────┬──────┬──────┬─────────────┐
│編│買賣雙方│買賣毒品之時│販賣並交付毒│買方使用之電│被告是否於偵│論處之罪及所宣告之刑      │
│號│行為人  │間、地點    │品之種類、數│話號碼      │查中自白犯罪│                          │
│  │        │            │量及交易價格│            │            │                          │
│  │        │            │：新臺幣／元│            │            │                          │
│  │        │            │            ├──────┼──────┼─────────────┤
│  │        │            │            │被告使用之SI│被告是否於審│適用之法條                │
│  │        │            │            │M卡門號及該 │理中自白犯罪│                          │
│  │        │            │            │SIM卡置入之 │            │                          │
│  │        │            │            │行動電話    │            │                          │
├─┼────┼──────┼──────┼──────┼──────┼─────────────┤
│1 │買方：  │96年10月27日│第二級毒品甲│0000000000號│否          │庚○○販賣第二級毒品，處有│
│  │乙○○  │15時44分許  │基安非他命1 │            │            │期徒刑柒年肆月。扣案之OKWA│
│  │        │            │包          │            │            │P 牌行動電話壹支 (不含SIM │
│  │        │            │            │            │            │卡) 沒收；未扣販賣第二級毒│
│  │        │            │            │            │            │品所得之財臺幣貳仟元沒收，│
│  │        │            │            │            │            │如全部部不能沒收時，以其財│
│  │        │            │            │            │            │產抵償之。                │
│  │        │            ├──────┼──────┼──────┼─────────────┤
│  │庚○○  │彰化縣永靖鄉│2000元      │非被告庚○○│否          │修正前毒品危害防制條例第4 │
│  │        │某處籃球場  │            │所有之門號09│            │條第2項                   │
│  │        │            │            │00000000號SI│            │                          │
│  │        │            │            │M卡、被告張 │            │                          │
│  │        │            │            │佩真所有之OK│            │                          │
│  │        │            │            │WAP牌行動電 │            │                          │
│  │        │            │            │話。        │            │                          │
├─┼────┼──────┼──────┼──────┼──────┼─────────────┤
│2 │買方：  │96年10月29日│第二級毒品甲│0000000000號│否          │庚○○販賣第二級毒品，處有│
│  │乙○○  │10時59分許  │基安非他命1 │            │            │期徒刑柒年肆月。扣案之OKWA│
│  │        │            │包          │            │            │P 牌行動電話壹支 (不含SIM │
│  │        │            │            │            │            │卡) 沒收；未扣販賣第二級毒│
│  │        │            │            │            │            │品所得之財臺幣壹仟元沒收，│
│  │        │            │            │            │            │如全部部不能沒收時，以其財│
│  │        │            │            │            │            │產抵償之。                │
│  │賣方：  │彰化縣永靖鄉│            ├──────┼──────┼─────────────┤
│  │庚○○  │某處籃球場  │1000元      │非被告庚○○│否          │修正前毒品危害防制條例第4 │
│  │        │            │            │所有之門號09│            │條第2項                   │
│  │        │            │            │00000000號SI│            │                          │
│  │        │            │            │M卡、被告張 │            │                          │
│  │        │            │            │佩真所有之OK│            │                          │
│  │        │            │            │WAP牌行動電 │            │                          │
│  │        │            │            │話。        │            │                          │
├─┼────┼──────┼──────┼──────┼──────┼─────────────┤
│3 │買方：  │編號1、2以外│第二級毒品甲│0000000000號│否          │庚○○販賣第二級毒品，處有│
│  │乙○○  │之96年10月間│基安非他命1 │            │            │期徒刑柒年肆月。扣案之OKWA│
│  │        │某日某時    │包          │            │            │P 牌行動電話壹支 (不含SIM │
│  │        │            │            │            │            │卡) 沒收；未扣販賣第二級毒│
│  │        │            │            │            │            │品所得之財臺幣壹仟元沒收，│
│  │        │            │            │            │            │如全部部不能沒收時，以其財│
│  │        │            │            │            │            │產抵償之。                │
│  │賣方：  │            │            ├──────┼──────┼─────────────┤
│  │庚○○  │彰化縣永靖鄉│1000元      │非被告庚○○│否          │修正前毒品危害防制條例第4 │
│  │        │某處籃球場  │            │所有之門號09│            │條第2項                   │
│  │        │            │            │00000000號SI│            │                          │
│  │        │            │            │M卡、被告張 │            │                          │
│  │        │            │            │佩真所有之OK│            │                          │
│  │        │            │            │WAP牌行動電 │            │                          │
│  │        │            │            │話。        │            │                          │
└─┴────┴──────┴──────┴──────┴──────┴─────────────┘
附表二
被告己○○販賣第二級毒品甲基安非他命予辛○○部分
~F0 ~T40
┌─┬────┬──────┬──────┬──────┬──────┬─────────────┐
│編│買賣雙方│買賣毒品之時│販賣並交付毒│買方使用之電│被告是否於偵│論處之罪及所宣告之刑      │
│號│行為人  │間、地點    │品之種類、數│話號碼      │查中自白犯罪│                          │
│  │        │            │量及交易價格│            │            │                          │
│  │        │            │：新臺幣／元│            │            │                          │
│  │        │            │            ├──────┼──────┼─────────────┤
│  │        │            │            │被告使用之SI│被告是否於審│適用之法條                │
│  │        │            │            │M卡門號及該 │理中自白犯罪│                          │
│  │        │            │            │SIM卡置入之 │            │                          │
│  │        │            │            │行動電話    │            │                          │
│  │        │            │            │            │            │                          │
├─┼────┼──────┼──────┼──────┼──────┼─────────────┤
│1 │買方：  │96年10月間某│第二級毒品甲│0000000000號│否          │己○○販賣第二級毒品，累  │
│  │辛○○  │日某時      │基安非他命1 │            │            │犯，處有期徒刑柒年貳月。扣│
│  │        │            │包          │            │            │案之塑膠夾鏈袋壹包沒收；未│
│  │        │            │            │            │            │扣案之Motorola牌行動電話 (│
│  │        │            │            │            │            │序號000000000000號)壹支沒 │
│  │        │            │            │            │            │收，如全部或一部不能沒收時│
│  │        │            │            │            │            │，以其財產抵償之。        │
│  │賣方：  │彰化縣員林鎮│            ├──────┼──────┼─────────────┤
│  │己○○  │之「風采汽車│500元 (尚未 │門號00000000│是          │修正前毒品危害防制條例第4 │
│  │        │旅館」      │取得交易價款│74號非被告張│            │條第2項                   │
│  │        │            │)           │永福所有之SI│            │                          │
│  │        │            │            │M卡、被告張 │            │                          │
│  │        │            │            │永福所有之Mo│            │                          │
│  │        │            │            │torola牌行動│            │                          │
│  │        │            │            │電話 (序號35│            │                          │
│  │        │            │            │000000000000│            │                          │
│  │        │            │            │號)。       │            │                          │
├─┼────┼──────┼──────┼──────┼──────┼─────────────┤
│2 │買方：  │編號1以外之 │第二級毒品甲│0000000000號│否          │己○○販賣第二級毒品，累  │
│  │辛○○  │96年10月間某│基安非他命1 │            │            │犯，處有期徒刑柒年貳月。扣│
│  │        │日某時      │包          │            │            │案之塑膠夾鏈袋壹包沒收；未│
│  │        │            │            │            │            │扣案之Motorola牌行動電話 (│
│  │        │            │            │            │            │序號000000000000號)行動電 │
│  │        │            │            │            │            │話壹支沒收，如全部或一部不│
│  │        │            │            │            │            │能沒收時，以其財產抵償之。│
│  │賣方：  │            │            ├──────┼──────┼─────────────┤
│  │己○○  │彰化縣社頭鄉│500元 (尚未 │門號00000000│是          │修正前毒品危害防制條例第4 │
│  │        │某處。      │取得交易價款│74號非被告張│            │條第2項                   │
│  │        │            │)           │永福所有之SI│            │                          │
│  │        │            │            │M卡、被告張 │            │                          │
│  │        │            │            │永福所有之Mo│            │                          │
│  │        │            │            │torola牌行動│            │                          │
│  │        │            │            │電話 (序號35│            │                          │
│  │        │            │            │000000000000│            │                          │
│  │        │            │            │號)。       │            │                          │
└─┴────┴──────┴──────┴──────┴──────┴─────────────┘
附表三：
被告己○○販賣第一級毒品海洛因、第二級毒品甲基安非他命
予子○○部分
~F0 ~T40
┌─┬────┬──────┬──────┬──────┬──────┬─────────────┐
│編│買賣雙方│買賣毒品之時│販賣並交付毒│買方使用之電│被告是否於偵│論處之罪及所宣告之刑      │
│號│行為人  │間、地點    │品之種類、數│話號碼      │查中自白犯罪│                          │
│  │        │            │量及交易價格│            │            │                          │
│  │        │            │：新臺幣／元│            │            │                          │
│  │        │            │            ├──────┼──────┼─────────────┤
│  │        │            │            │被告使用之SI│被告是否於審│適用之法條                │
│  │        │            │            │M卡門號及該 │理中自白犯罪│                          │
│  │        │            │            │SIM卡置入之 │            │                          │
│  │        │            │            │行動電話    │            │                          │
│  │        │            │            │            │            │                          │
├─┼────┼──────┼──────┼──────┼──────┼─────────────┤
│1 │買方：  │96年8月24日 │第二級毒品甲│000000000號 │否。        │己○○販賣第二級毒品，累犯│
│  │子○○  │17時13分許  │基安非他命1 │            │            │，處有期徒刑柒年肆月。扣案│
│  │        │            │包          │            │            │之塑膠夾鏈袋壹包沒收；未扣│
│  │        │            │            │            │            │案之門號0000000000號SIM卡 │
│  │        │            │            │            │            │壹枚及販賣第二級毒品所得之│
│  │        │            │            │            │            │財物新臺幣伍佰元沒收，如全│
│  │        │            │            │            │            │部或一部不能沒收時，以其財│
│  │        │            │            │            │            │產抵償之。                │
│  │賣方：  │彰化縣永靖鄉│            ├──────┼──────┼─────────────┤
│  │己○○  │某處五金行附│500元       │被告己○○所│否。        │修正前毒品危害防制條例第4 │
│  │        │近          │            │有之門號0989│            │條第2項                   │
│  │        │            │            │819142號SIM │            │                          │
│  │        │            │            │卡、非被告張│            │                          │
│  │        │            │            │永福所有之行│            │                          │
│  │        │            │            │動電話。    │            │                          │
├─┼────┼──────┼──────┼──────┼──────┼─────────────┤
│2 │買方：  │96年8月29日3│第一級毒品海│000000000號 │是          │己○○販賣第一級毒品，累犯│
│  │子○○  │時26分許    │洛因1包。   │            │            │，處有期徒刑捌年。扣案之塑│
│  │        │            │            │            │            │膠夾鏈袋壹包沒收；未扣案之│
│  │        │            │            │            │            │門號0000000000號SIM卡壹枚 │
│  │        │            │            │            │            │及販賣第一級毒品所得之財物│
│  │        │            │            │            │            │新臺幣壹仟元沒收，如全部或│
│  │        │            │            │            │            │一部不能沒收時，以其財產抵│
│  │        │            │            │            │            │償之。                    │
│  │賣方：  │彰化縣員林鎮│1000元      ├──────┼──────┼─────────────┤
│  │己○○  │「閤家歡KTV │            │被告己○○所│是          │修正後毒品危害防制條例第4 │
│  │        │」附近      │            │有之門號0989│            │條第1項                   │
│  │        │            │            │819142號SIM │            │                          │
│  │        │            │            │卡、非被告張│            │                          │
│  │        │            │            │永福所有之行│            │                          │
│  │        │            │            │動電話。    │            │                          │
├─┼────┼──────┼──────┼──────┼──────┼─────────────┤
│3 │買方：  │編號1、2 以 │第一級毒品海│000000000號 │是          │己○○販賣第一級毒品，累犯│
│  │子○○  │外之96年3 月│洛因1包。   │            │            │，處有期徒刑捌年。扣案之塑│
│  │        │間至9月間某 │            │            │            │膠夾鏈袋壹包沒收；未扣案之│
│  │        │日某時      │            │            │            │門號0000000000號SIM卡壹枚 │
│  │        │            │            │            │            │及販賣第一級毒品所得之財物│
│  │        │            │            │            │            │新臺幣壹仟元沒收，如全部或│
│  │        │            │            │            │            │一部不能沒收時，以其財產抵│
│  │        │            │            │            │            │償之。                    │
│  │賣方：  │            │1000元      ├──────┼──────┼─────────────┤
│  │己○○  │            │            │被告己○○所│是          │修正後毒品危害防制條例第4 │
│  │        │            │            │有之門號0989│            │條第1項                   │
│  │        │彰化縣員林鎮│            │819142號SIM │            │                          │
│  │        │「閤家歡KTV │            │卡、非被告張│            │                          │
│  │        │」附近      │            │永福所有之行│            │                          │
│  │        │            │            │動電話。    │            │                          │
├─┼────┼──────┼──────┼──────┼──────┼─────────────┤
│4 │買方：  │編號1、2、3 │第一級毒品海│000000000號 │是          │己○○販賣第一級毒品，累犯│
│  │子○○  │以外之96年3 │洛因1包。   │            │            │，處有期徒刑捌年。扣案之塑│
│  │        │月間至9月間 │            │            │            │膠夾鏈袋壹包沒收；未扣案之│
│  │        │某日某時    │            │            │            │門號0000000000號SIM卡壹枚 │
│  │        │            │            │            │            │及販賣第一級毒品所得之財物│
│  │        │            │            │            │            │新臺幣壹仟元沒收，如全部或│
│  │        │            │            │            │            │一部不能沒收時，以其財產抵│
│  │        │            │            │            │            │償之。                    │
│  │賣方：  │            │1000元      ├──────┼──────┼─────────────┤
│  │己○○  │彰化縣員林鎮│            │被告己○○所│是          │修正後毒品危害防制條例第4 │
│  │        │「閤家歡KTV │            │有之門號0989│            │條第1項                   │
│  │        │」附近      │            │819142號SIM │            │                          │
│  │        │            │            │卡、非被告張│            │                          │
│  │        │            │            │永福所有之行│            │                          │
│  │        │            │            │動電話。    │            │                          │
├─┼────┼──────┼──────┼──────┼──────┼─────────────┤
│5 │買方：  │編號1、2、3 │第一級毒品海│000000000號 │是          │己○○販賣第一級毒品，累犯│
│  │子○○  │、4以外之96 │洛因1包。   │            │            │，處有期徒刑捌年。扣案之塑│
│  │        │年3月間至9月│            │            │            │膠夾鏈袋壹包沒收；未扣案之│
│  │        │間某日某時  │            │            │            │門號0000000000號SIM卡壹枚 │
│  │        │            │            │            │            │及販賣第一級毒品所得之財物│
│  │        │            │            │            │            │新臺幣壹仟元沒收，如全部或│
│  │        │            │            │            │            │一部不能沒收時，以其財產抵│
│  │        │            │            │            │            │償之。                    │
│  │賣方：  │            │1000元      ├──────┼──────┼─────────────┤
│  │己○○  │            │            │被告己○○所│是          │修正後毒品危害防制條例第4 │
│  │        │彰化縣員林鎮│            │有之門號0989│            │條第1項                   │
│  │        │「閤家歡KTV │            │819142號SIM │            │                          │
│  │        │」附近      │            │卡、非被告張│            │                          │
│  │        │            │            │永福所有之行│            │                          │
│  │        │            │            │動電話。    │            │                          │
├─┼────┼──────┼──────┼──────┼──────┼─────────────┤
│6 │買方：  │編號1、2、3 │第一級毒品海│000000000號 │是          │己○○販賣第一級毒品，累犯│
│  │子○○  │、4、5以外之│洛因1包。   │            │            │，處有期徒刑捌年。扣案之塑│
│  │        │96 年3月間至│            │            │            │膠夾鏈袋壹包沒收；未扣案之│
│  │        │9月間某日某 │            │            │            │門號0000000000號SIM卡壹枚 │
│  │        │時          │            │            │            │及販賣第一級毒品所得之財物│
│  │        │            │            │            │            │新臺幣壹仟元沒收，如全部或│
│  │        │彰化縣員林鎮│            │            │            │一部不能沒收時，以其財產抵│
│  │        │「閤家歡KTV │            │            │            │償之。                    │
│  │賣方：  │」附近      │1000元      ├──────┼──────┼─────────────┤
│  │己○○  │            │            │被告己○○所│是          │修正後毒品危害防制條例第4 │
│  │        │            │            │有之門號0989│            │條第1項                   │
│  │        │            │            │819142號SIM │            │                          │
│  │        │            │            │卡、非被告張│            │                          │
│  │        │            │            │永福所有之行│            │                          │
│  │        │            │            │動電話。    │            │                          │
└─┴────┴──────┴──────┴──────┴──────┴─────────────┘
附表四
 被告己○○、庚○○販賣第一級毒品海洛因予癸○○部分
~F0 ~T40
┌─┬────┬──────┬──────┬──────┬──────┬─────────────┐
│編│買賣雙方│買賣毒品之時│販賣並交付毒│買方使用之電│被告是否於偵│論處之罪及所宣告之刑      │
│號│行為人  │間、地點    │品之種類、數│話號碼      │查中自白犯罪│                          │
│  │        │            │量及交易價格│            │            │                          │
│  │        │            │：新臺幣／元│            │            │                          │
│  │        │            │            ├──────┼──────┼─────────────┤
│  │        │            │            │被告使用之SI│被告是否於審│適用之法條                │
│  │        │            │            │M卡門號及該 │理中自白犯罪│                          │
│  │        │            │            │SIM卡置入之 │            │                          │
│  │        │            │            │行動電話    │            │                          │
├─┼────┼──────┼──────┼──────┼──────┼─────────────┤
│1 │買方：  │96年8月23日6│第一級毒品海│0000000000號│己○○─是  │己○○、庚○○共同販賣第一│
│  │癸○○  │時23分許    │洛因1包     │            │            │級毒品，己○○，累犯，處有│
│  │        │            │            │            │庚○○─否  │期徒刑捌年，庚○○處有期徒│
│  │        │            │            │            │            │刑拾伍年肆月。扣案之塑膠夾│
│  │        │            │            │            │            │鏈袋壹包沒收；未扣案之門號│
│  │        │            │            │            │            │0000000000號SIM卡壹枚及販 │
│  │        │            │            │            │            │賣第一級毒品所得之財物新臺│
│  │        │            │            │            │            │幣壹仟元沒收，如全部或一部│
│  │        │            │            │            │            │不能沒收時，以其財產連帶抵│
│  │        │            │            │            │            │償之。                    │
│  │賣方：  │            │            ├──────┼──────┼─────────────┤
│  │己○○  │彰化縣埔心鄉│1000元      │被告己○○所│己○○─是  │己○○─修正後毒品危害防制│
│  │庚○○  │ＡＢＣ保齡球│            │有之門號0989│            │條例第4條第1項            │
│  │        │館          │            │819142號SIM │庚○○─否  │                          │
│  │        │            │            │卡、非被告張│            │庚○○─修正前毒品危害防制│
│  │        │            │            │永福所有之行│            │條例第4條第1項            │
│  │        │            │            │動電話。    │            │                          │
├─┼────┼──────┼──────┼──────┼──────┼─────────────┤
│2 │買方：  │編號1以外之 │第一級毒品海│0000000000號│己○○─是  │己○○販賣第一級毒品，累犯│
│  │癸○○  │96年3月間某 │洛因1包     │            │            │，處有期徒刑捌年。扣案之塑│
│  │        │日至96年6月 │            │            │            │膠夾鏈袋壹包沒收；未扣案之│
│  │        │間某日某時  │            │            │            │門號0000000000號SIM卡壹枚 │
│  │        │            │            │            │            │及販賣第一級毒品所得之財物│
│  │        │彰化縣埔心  │            │            │            │新臺幣壹仟元沒收，如全部或│
│  │        │鄉ＡＢＣ保齡│            │            │            │一部不能沒收時，以其財產抵│
│  │        │球館        │            │            │            │償之。                    │
│  │賣方：  │            │            ├──────┼──────┼─────────────┤
│  │己○○  │            │1000元      │被告己○○所│己○○─是  │修正後毒品危害防制條例第4 │
│  │        │            │            │有之門號0989│            │條第1項                   │
│  │        │            │            │819142號SIM │            │                          │
│  │        │            │            │卡、非被告張│            │                          │
│  │        │            │            │永福所有之行│            │                          │
│  │        │            │            │動電話。    │            │                          │
│  │        │            │            │            │            │                          │
│  │        │            │            │            │            │                          │
└─┴────┴──────┴──────┴──────┴──────┴─────────────┘
附表五
被告己○○販賣第一級毒品海洛因予甲○○部分
~F0 ~T40
┌─┬────┬──────┬──────┬──────┬──────┬─────────────┐
│編│買賣雙方│買賣毒品之時│販賣並交付毒│買方使用之電│被告是否於偵│論處之罪及所宣告之刑      │
│號│行為人  │間、地點    │品之種類、數│話號碼      │查中自白犯罪│                          │
│  │        │            │量及交易價格│            │            │                          │
│  │        │            │：新臺幣／元│            │            │                          │
│  │        │            │            ├──────┼──────┼─────────────┤
│  │        │            │            │被告使用之SI│被告是否於審│適用之法條                │
│  │        │            │            │M卡門號及該 │理中自白犯罪│                          │
│  │        │            │            │SIM卡置入之 │            │                          │
│  │        │            │            │行動電話    │            │                          │
├─┼────┼──────┼──────┼──────┼──────┼─────────────┤
│1 │買方：  │96年8月31日 │第一級毒品海│040000000號 │是。        │己○○販賣第一級毒品，累犯│
│  │甲○○  │15時9分許   │洛因1包     │            │            │，處有期徒刑捌年。扣案之塑│
│  │        │            │            │            │            │膠夾鏈袋壹包沒收；未扣案之│
│  │        │            │            │            │            │門號0000000000號SIM卡壹枚 │
│  │        │            │            │            │            │及販賣第一級毒品所得之財物│
│  │        │            │            │            │            │新臺幣柒佰元沒收，如全部或│
│  │        │            │            │            │            │一部不能沒收時，以其財產抵│
│  │        │            │            │            │            │償之。                    │
│  │賣方：  │甲○○位在彰│            ├──────┼──────┼─────────────┤
│  │己○○  │化縣員林鎮員│700元       │賣方：      │是。        │修正後毒品危害防制條例第4 │
│  │        │東路1段171巷│            │被告己○○所│            │條第1項                   │
│  │        │24弄10號之住│            │有之門號098 │            │                          │
│  │        │處附近      │            │819142號SIM │            │                          │
│  │        │            │            │卡、非被告張│            │                          │
│  │        │            │            │永福所有之行│            │                          │
│  │        │            │            │動電話。    │            │                          │
├─┼────┼──────┼──────┼──────┼──────┼─────────────┤
│2 │買方：  │編號1以外之 │第一級毒品海│040000000號 │是。        │己○○販賣第一級毒品，累犯│
│  │甲○○  │96年5月初某 │洛因1包     │            │            │，處有期徒刑捌年。扣案之塑│
│  │        │日至96年10月│            │            │            │膠夾鏈袋壹包沒收；未扣案之│
│  │        │中旬某日某時│            │            │            │門號0000000000號SIM卡壹枚 │
│  │        │            │            │            │            │及販賣第一級毒品所得之財物│
│  │        │甲○○位在彰│            │            │            │新臺幣貳仟元沒收，如全部或│
│  │        │化縣員林鎮員│            │            │            │一部不能沒收時，以其財產抵│
│  │        │東路1段171巷│            │            │            │償之。                    │
│  │賣方：  │24弄10號之住│            ├──────┼──────┼─────────────┤
│  │己○○  │處附近      │2000元      │賣方：      │是。        │修正後毒品危害防制條例第4 │
│  │        │            │            │被告己○○所│            │條第1項                   │
│  │        │            │            │有之門號098 │            │                          │
│  │        │            │            │819142號SIM │            │                          │
│  │        │            │            │卡、非被告張│            │                          │
│  │        │            │            │永福所有之行│            │                          │
│  │        │            │            │動電話。    │            │                          │
├─┼────┼──────┼──────┼──────┼──────┼─────────────┤
│3 │買方：  │編號1、2以外│第一級毒品海│040000000號 │是。        │己○○販賣第一級毒品，累犯│
│  │甲○○  │之96年5月初 │洛因1包     │            │            │，處有期徒刑捌年。扣案之塑│
│  │        │某日至96年10│            │            │            │膠夾鏈袋壹包沒收；未扣案之│
│  │        │月中旬某日某│            │            │            │門號0000000000號SIM卡壹枚 │
│  │        │時          │            │            │            │及販賣第一級毒品所得之財物│
│  │        │            │            │            │            │新臺幣壹仟元沒收，如全部或│
│  │        │            │            │            │            │一部不能沒收時，以其財產抵│
│  │        │            │            │            │            │償之。                    │
│  │賣方：  │            │            ├──────┼──────┼─────────────┤
│  │己○○  │甲○○位在彰│1000元      │賣方：      │是。        │修正後毒品危害防制條例第4 │
│  │        │化縣員林鎮員│            │被告己○○所│            │條第1項                   │
│  │        │東路1段171巷│            │有之門號0988│            │                          │
│  │        │24弄10號之住│            │19142號SIM卡│            │                          │
│  │        │處附近      │            │、非被告張永│            │                          │
│  │        │            │            │福所有之行動│            │                          │
│  │        │            │            │電話。      │            │                          │
│  │        │            │            │            │            │                          │
│  │        │            │            │            │            │                          │
│  │        │            │            │            │            │                          │
└─┴────┴──────┴──────┴──────┴──────┴─────────────┘
附表六
被告己○○、庚○○販賣第一級毒品海洛因予壬○○部分
~F0 ~T40
┌─┬────┬──────┬──────┬──────┬──────┬─────────────┐
│編│買賣雙方│買賣毒品之時│販賣並交付毒│買方使用之電│被告是否於偵│論處之罪及所宣告之刑      │
│號│行為人  │間、地點    │品之種類、數│話號碼      │查中自白犯罪│                          │
│  │        │            │量及交易價格│            │            │                          │
│  │        │            │：新臺幣／元│            │            │                          │
│  │        │            │            ├──────┼──────┼─────────────┤
│  │        │            │            │被告使用之SI│被告是否於審│適用之法條                │
│  │        │            │            │M卡門號及該 │理中自白犯罪│                          │
│  │        │            │            │SIM卡置入之 │            │                          │
│  │        │            │            │行動電話    │            │                          │
├─┼────┼──────┼──────┼──────┼──────┼─────────────┤
│1 │買方：  │96年10月18日│毒品海洛因1 │0000000000號│己○○─是  │己○○、庚○○共同販賣第一│
│  │壬○○  │21時37分許  │包          │            │            │級毒品，己○○，累犯，處有│
│  │        │            │            │            │            │期徒刑捌年，庚○○處有期徒│
│  │        │            │            │            │庚○○─否  │刑拾伍年肆月。扣案之塑膠夾│
│  │        │            │            │            │            │鏈袋壹包沒收；未扣案之販賣│
│  │        │            │            │            │            │第一級毒品所得之財物新臺幣│
│  │        │            │            │            │            │貳仟元沒收，如全部或一部不│
│  │        │            │            │            │            │能沒收時，以其財產連帶抵償│
│  │        │            │            │            │            │之。                      │
│  │賣方：  │            │            ├──────┼──────┼─────────────┤
│  │己○○  │彰化縣竹塘鄉│2000元      │非被告己○○│己○○─是  │己○○─修正後毒品危害防制│
│  │庚○○  │之竹塘國中旁│            │所有之門號  │            │條例第4條第1項            │
│  │        │            │            │0000000000  │            │                          │
│  │        │            │            │號SIM卡、非 │庚○○─否  │                          │
│  │        │            │            │被告己○○所│            │庚○○─修正前毒品危害防制│
│  │        │            │            │有之行動電話│            │條例第4條第1項            │
│  │        │            │            │。          │            │                          │
├─┼────┼──────┼──────┼──────┼──────┼─────────────┤
│2 │買方：  │編號1以外之 │毒品海洛因1 │0000000000號│是          │己○○販賣第一級毒品，累犯│
│  │壬○○  │96年6月上旬 │包          │            │            │，處有期徒刑捌年。扣案之塑│
│  │        │至96年10月間│            │            │            │膠夾鏈袋壹包沒收；未扣案之│
│  │        │            │            │            │            │販賣第一級毒品所得之財物新│
│  │        │            │            │            │            │臺幣伍佰元沒收，如全部或一│
│  │        │            │            │            │            │部不能沒收時，以其財產抵償│
│  │        │            │            │            │            │之。                      │
│  │賣方：  │某日某時    │            ├──────┼──────┼─────────────┤
│  │己○○  │            │500元       │非被告己○○│是          │修正後毒品危害防制條例第4 │
│  │        │彰化縣溪湖鎮│            │所有之門號09│            │條第1項                   │
│  │        │某處        │            │00000000號SI│            │                          │
│  │        │            │            │M卡、非被告 │            │                          │
│  │        │            │            │己○○所有行│            │                          │
│  │        │            │            │動電話。    │            │                          │
├─┼────┼──────┼──────┼──────┼──────┼─────────────┤
│3 │買方：  │編號1、2以外│毒品海洛因1 │0000000000號│是          │己○○販賣第一級毒品，累犯│
│  │壬○○  │之96年6月上 │包          │            │            │，處有期徒刑捌年。扣案之塑│
│  │        │旬至96年10月│            │            │            │膠夾鏈袋壹包沒收；未扣案之│
│  │        │間某日某時彰│            │            │            │販賣第一級毒品所得之財物新│
│  │        │化縣境內某處│            │            │            │臺幣伍佰元沒收，如全部或一│
│  │        │            │            │            │            │部不能沒收時，以其財產抵償│
│  │        │            │            │            │            │之。                      │
│  │賣方：  │            │            ├──────┼──────┼─────────────┤
│  │己○○  │            │500元       │非被告己○○│是          │修正後毒品危害防制條例第4 │
│  │        │            │            │所有之門號  │            │條第1項                   │
│  │        │            │            │000 0000000 │            │                          │
│  │        │            │            │號SIM卡、非 │            │                          │
│  │        │            │            │被告己○○所│            │                          │
│  │        │            │            │有行動電話。│            │                          │
├─┼────┼──────┼──────┼──────┼──────┼─────────────┤
│4 │買方：  │編號1、2、3 │毒品海洛因1 │0000000000號│是          │己○○販賣第一級毒品，累犯│
│  │壬○○  │以外之96年6 │包          │            │            │，處有期徒刑捌年。扣案之塑│
│  │        │月上旬至96年│            │            │            │膠夾鏈袋壹包沒收；未扣案之│
│  │        │10 月間某日 │            │            │            │販賣第一級毒品所得之財物新│
│  │        │某時        │            │            │            │臺幣伍佰元沒收，如全部或一│
│  │        │            │            │            │            │部不能沒收時，以其財產抵償│
│  │        │彰化縣境內某│            │            │            │之。                      │
│  │賣方：  │處          │            ├──────┼──────┼─────────────┤
│  │己○○  │            │500元       │非被告己○○│是          │修正後毒品危害防制條例第4 │
│  │        │            │            │所有之門號  │            │條第1項                   │
│  │        │            │            │0000000000  │            │                          │
│  │        │            │            │號SIM卡、非 │            │                          │
│  │        │            │            │被告己○○所│            │                          │
│  │        │            │            │有之行動電話│            │                          │
│  │        │            │            │。          │            │                          │
└─┴────┴──────┴──────┴──────┴──────┴─────────────┘
 附表七
 被告己○○販賣第一級毒品海洛因予戊○○部分
~F0 ~T40
┌─┬────┬──────┬──────┬──────┬──────┬─────────────┐
│編│買賣雙方│買賣毒品之時│販賣並交付毒│買方使用之電│被告是否於偵│論處之罪及所宣告之刑      │
│號│行為人  │間、地點    │品之種類、數│話號碼      │查中自白犯罪│                          │
│  │        │            │量及交易價格│            │            │                          │
│  │        │            │：新臺幣／元│            │            │                          │
│  │        │            │            ├──────┼──────┤                          │
│  │        │            │            │被告使用之SI│被告是否於審│                          │
│  │        │            │            │M卡門號及該 │理中自白犯罪│                          │
│  │        │            │            │SIM卡置入之 │            │                          │
│  │        │            │            │行動電話    │            │                          │
├─┼────┼──────┼──────┼──────┼──────┼─────────────┤
│1 │買方：  │96年8月上旬 │毒品海洛因1 │0000000000號│否          │己○○販賣第一級毒品，累犯│
│  │戊○○  │至96年9月上 │包          │            │            │，處有期徒刑拾伍年貳月。扣│
│  │        │旬某日某時  │            │            │            │案之塑膠夾鏈袋壹包沒收；未│
│  │        │            │            │            │            │扣案之販賣第一級毒品所得之│
│  │        │            │            │            │            │財物新臺幣參仟元沒收，如全│
│  │        │            │            │            │            │部或一部不能沒收時，以其財│
│  │        │            │            │            │            │產抵償之。                │
│  │賣方：  │            │            ├──────┼──────┼─────────────┤
│  │己○○  │戊○○位在彰│3000元      │非被告己○○│是          │修正前毒品危害防制條例第4 │
│  │        │化縣福興鄉福│            │所有之門號  │            │條第1項                   │
│  │        │三路三段568 │            │0000000000號│            │                          │
│  │        │號之住處    │            │SIM卡、非被 │            │                          │
│  │        │            │            │告己○○所有│            │                          │
│  │        │            │            │之行動電話。│            │                          │
├─┼────┼──────┼──────┼──────┼──────┼─────────────┤
│2 │買方：  │編號1以外之 │毒品海洛因1 │0000000000號│否          │己○○販賣第一級毒品，累犯│
│  │戊○○  │96年8 月上旬│包          │            │            │，處有期徒刑拾伍年貳月。扣│
│  │        │至96年9月上 │            │            │            │案之塑膠夾鏈袋壹包沒收；未│
│  │        │旬某日某時  │            │            │            │扣案之販賣第一級毒品所得之│
│  │        │            │            │            │            │財物新臺幣壹仟元沒收，如全│
│  │        │            │            │            │            │部或一部不能沒收時，以其財│
│  │        │            │            │            │            │產抵償之。                │
│  │賣方：  │戊○○位在彰│            ├──────┼──────┼─────────────┤
│  │己○○  │化縣福興鄉福│1000元      │非被告己○○│是          │修正前毒品危害防制條例第4 │
│  │        │三路三段568 │            │所有之門號  │            │條第1項                   │
│  │        │號之住處    │            │0000000000號│            │                          │
│  │        │            │            │SIM卡、非被 │            │                          │
│  │        │            │            │告己○○所有│            │                          │
│  │        │            │            │之行動電話。│            │                          │
├─┼────┼──────┼──────┼──────┼──────┼─────────────┤
│3 │買方：  │編號1、2以外│毒品海洛因1 │0000000000號│否          │己○○販賣第一級毒品，累犯│
│  │戊○○  │之96年8月上 │包          │            │            │，處有期徒刑拾伍年貳月。扣│
│  │        │旬至96年9月 │            │            │            │案之塑膠夾鏈袋壹包沒收；未│
│  │        │上旬某日某時│            │            │            │扣案之販賣第一級毒品所得之│
│  │        │            │            │            │            │財物新臺幣壹仟元沒收，如全│
│  │        │戊○○位在彰│            │            │            │部或一部不能沒收時，以其財│
│  │        │化縣福興鄉福│            │            │            │產抵償之。                │
│  │賣方：  │三路三段568 │            ├──────┼──────┼─────────────┤
│  │己○○  │號之住處    │1000元      │非被告己○○│是          │修正前毒品危害防制條例第4 │
│  │        │            │            │所有之門號  │            │條第1項                   │
│  │        │            │            │0000000000號│            │                          │
│  │        │            │            │SIM卡、非被 │            │                          │
│  │        │            │            │告己○○所有│            │                          │
│  │        │            │            │之行動電話。│            │                          │
├─┼────┼──────┼──────┼──────┼──────┼─────────────┤
│4 │買方：  │編號1、2、3 │毒品海洛因1 │0000000000號│否          │己○○販賣第一級毒品，累犯│
│  │戊○○  │以外之96年8 │包          │            │            │，處有期徒刑拾伍年貳月。扣│
│  │        │月上旬至96年│            │            │            │案之塑膠夾鏈袋壹包沒收；未│
│  │        │9月上旬某日 │            │            │            │扣案之販賣第一級毒品所得  │
│  │        │某時        │            │            │            │之財物新臺幣壹仟元沒收，如│
│  │        │            │            │            │            │全部或一部不能沒收時，以其│
│  │        │戊○○位在彰│            │            │            │財產抵償之。              │
│  │        │化縣福興鄉福│            │            │            │                          │
│  │賣方：  │三路三段568 │            ├──────┼──────┼─────────────┤
│  │己○○  │號之住處    │1000元      │非被告己○○│是          │修正前毒品危害防制條例第4 │
│  │        │            │            │所有之門號  │            │條第1項                   │
│  │        │            │            │0000000000號│            │                          │
│  │        │            │            │SIM卡、非被 │            │                          │
│  │        │            │            │告己○○所有│            │                          │
│  │        │            │            │之行動電話。│            │                          │
└─┴────┴──────┴──────┴──────┴──────┴─────────────┘
 附表八
 被告己○○、庚○○販賣第二級毒品甲基安非他命予丁○○部分
~F0 ~T40
┌─┬────┬──────┬──────┬──────┬──────┬─────────────┐
│編│買賣雙方│買賣毒品之時│販賣並交付毒│買方使用之電│被告是否於偵│論處之罪及所宣告之刑      │
│號│行為人  │間、地點    │品之種類、數│話號碼      │查中自白犯罪│                          │
│  │        │            │量及交易價格│            │            │                          │
│  │        │            │：新臺幣／元│            │            │                          │
│  │        │            │            ├──────┼──────┼─────────────┤
│  │        │            │            │被告使用之SI│被告是否於審│適用之法條                │
│  │        │            │            │M卡門號及該 │理中自白犯罪│                          │
│  │        │            │            │SIM卡置入之 │            │                          │
│  │        │            │            │行動電話    │            │                          │
├─┼────┼──────┼──────┼──────┼──────┼─────────────┤
│1 │買方：  │96年11月30日│第二級毒品甲│0000000000號│己○○─否  │己○○、庚○○共同販賣第二│
│  │丁○○  │1時40分許   │基安非他命1 │            │            │級毒品，己○○，累犯，處有│
│  │        │            │包          │            │            │期徒刑柒年伍月，庚○○處有│
│  │        │            │            │            │庚○○─是  │期徒刑柒年參月。扣案之塑膠│
│  │        │            │            │            │            │夾鏈袋壹包、OKWAP牌行動電 │
│  │        │            │            │            │            │話壹支 (不含SIM卡)，均沒收│
│  │        │            │            │            │            │；未扣案之Motorola牌行動電│
│  │        │            │            │            │            │話(序號0000000000 0000號) │
│  │        │            │            │            │            │壹支、販賣第二級毒品所得之│
│  │        │            │            │            │            │財物新臺幣壹仟元，均沒收，│
│  │        │            │            │            │            │如全部或一部不能沒收時，以│
│  │        │            │            │            │            │其財產連帶抵償之。        │
│  │賣方：  │彰化縣員林鎮│1000元      ├──────┼──────┼─────────────┤
│  │己○○  │莒光路優美飯│            │非被告己○○│己○○─否  │修正前毒品危害防制條例第4 │
│  │庚○○  │店          │            │、庚○○所有│            │條第2項                   │
│  │        │            │            │之門號097026│            │                          │
│  │        │            │            │9165、093113│庚○○─否  │                          │
│  │        │            │            │2174、093445│            │                          │
│  │        │            │            │1024號號SIM │            │                          │
│  │        │            │            │卡、被告張永│            │                          │
│  │        │            │            │福所有之Moto│            │                          │
│  │        │            │            │rola牌行動電│            │                          │
│  │        │            │            │話 (序號358 │            │                          │
│  │        │            │            │00000000000 │            │                          │
│  │        │            │            │號)、被告張 │            │                          │
│  │        │            │            │佩真所有之  │            │                          │
│  │        │            │            │OKWAP牌行動 │            │                          │
│  │        │            │            │電話。      │            │                          │
│  │        │            │            │            │            │                          │
└─┴────┴──────┴──────┴──────┴──────┴─────────────┘
附表九
被告己○○販賣第一級毒品海洛因予丑○○部分
~F0 ~T40
┌─┬────┬──────┬──────┬──────┬──────┬─────────────┐
│編│買賣雙方│買賣毒品之時│販賣並交付毒│買方使用之電│被告是否於偵│論處之罪及所宣告之刑      │
│號│行為人  │間、地點    │品之種類、數│話號碼      │查中自白犯罪│                          │
│  │        │            │量及交易價格│            │            │                          │
│  │        │            │：新臺幣／元│            │            │                          │
│  │        │            │            ├──────┼──────┼─────────────┤
│  │        │            │            │被告使用之SI│被告是否於審│適用之法條                │
│  │        │            │            │M卡門號及該 │理中自白犯罪│                          │
│  │        │            │            │SIM卡置入之 │            │                          │
│  │        │            │            │行動電話    │            │                          │
├─┼────┼──────┼──────┼──────┼──────┼─────────────┤
│1 │買方：  │96年10月12日│毒品海洛因1 │0000000000號│否          │己○○販賣第一級毒品，累犯│
│  │丑○○  │14時許      │包          │            │            │，處有期徒刑拾伍年貳月。扣│
│  │        │            │            │            │            │案之塑膠夾鏈袋壹包沒收；未│
│  │        │            │            │            │            │扣案之販賣第一級毒品所得之│
│  │        │            │            │            │            │財物新臺幣壹仟元沒收，如全│
│  │        │            │            │            │            │部或一部不能沒收時，以其財│
│  │        │            │            │            │            │產抵償之。                │
│  │賣方：  │彰化縣社頭鄉│            ├──────┼──────┼─────────────┤
│  │己○○  │「員村加油站│1000元      │非被告己○○│是          │修正前毒品危害防制條例第4 │
│  │        │」前        │            │所有之門號  │            │條第1項                   │
│  │        │            │            │0000000000號│            │                          │
│  │        │            │            │SIM卡、非被 │            │                          │
│  │        │            │            │告己○○所有│            │                          │
│  │        │            │            │之行動電話。│            │                          │
└─┴────┴──────┴──────┴──────┴──────┴─────────────┘
附表十
被告己○○販賣第二級毒品甲基安非他命予丙○○部分
~F0 ~T40
┌─┬────┬──────┬──────┬──────┬──────┬─────────────┐
│編│買賣雙方│買賣毒品之時│販賣並交付毒│買方使用之電│被告是否於偵│論處之罪及所宣告之刑      │
│號│行為人  │間、地點    │品之種類、數│話號碼      │查中自白犯罪│                          │
│  │        │            │量及交易價格│            │            │                          │
│  │        │            │：新臺幣／元│            │            │                          │
│  │        │            │            ├──────┼──────┼─────────────┤
│  │        │            │            │被告使用之SI│被告是否於審│適用之法條                │
│  │        │            │            │M卡門號及該 │理中自白犯罪│                          │
│  │        │            │            │SIM卡置入之 │            │                          │
│  │        │            │            │行動電話    │            │                          │
├─┼────┼──────┼──────┼──────┼──────┼─────────────┤
│1 │買方：  │96年8、9月間│第二級毒品甲│000000000號 │否          │己○○販賣第二級毒品，累犯│
│  │丙○○  │某日至10月2 │基安非他命1 │            │            │，處有期徒刑柒年肆月。扣案│
│  │        │日1時9分許之│包          │            │            │之塑膠夾鏈袋壹包沒收；未扣│
│  │        │間某時      │            │            │            │案之販賣第二級毒品所得之財│
│  │        │            │            │            │            │物新臺幣壹仟元沒收，如全部│
│  │        │            │            │            │            │或一部不能沒收時，以其財產│
│  │        │彰化縣埔心鄉│            │            │            │抵償之。                  │
│  │賣方：  │「金陵汽車旅│            ├──────┼──────┼─────────────┤
│  │己○○  │館」旁      │            │非被告己○○│就編號1至5犯│修正前毒品危害防制條例第4 │
│  │        │            │1000元      │所有之門號  │行中僅以未具│條第2項                   │
│  │        │            │            │0000000000號│體陳明方式承│                          │
│  │        │            │            │SIM卡、非被 │認販賣3次   │                          │
│  │        │            │            │告己○○所有│            │                          │
│  │        │            │            │之行動電話。│            │                          │
├─┼────┼──────┼──────┼──────┼──────┼─────────────┤
│2 │買方：  │96年10月3日 │第二級毒品甲│000000000號 │否          │己○○販賣第二級毒品，累犯│
│  │丙○○  │11時34分許  │基安非他命1 │            │            │，處有期徒刑柒年肆月。扣案│
│  │        │            │包          │            │            │之塑膠夾鏈袋壹包沒收；未扣│
│  │        │            │            │            │            │案之販賣第二級毒品所得之財│
│  │        │            │            │            │            │物新臺幣貳仟元沒收，如全部│
│  │        │            │            │            │            │或一部不能沒收時，以其財產│
│  │        │            │            │            │            │抵償之。                  │
│  │賣方：  │            │            ├──────┼──────┼─────────────┤
│  │己○○  │彰化縣埔心鄉│            │非被告己○○│就編號1至5犯│修正前毒品危害防制條例第4 │
│  │        │「金陵汽車旅│2000元      │所有之門號  │行中僅以未具│條第2項                   │
│  │        │館」旁      │            │0000000000號│體陳明方式承│                          │
│  │        │            │            │SIM卡、非被 │認販賣3次   │                          │
│  │        │            │            │告己○○所有│            │                          │
│  │        │            │            │之行動電話。│            │                          │
├─┼────┼──────┼──────┼──────┼──────┼─────────────┤
│3 │買方：  │96年10月6日 │第二級毒品甲│000000000號 │否          │己○○販賣第二級毒品，累犯│
│  │丙○○  │15時許      │基安非他命1 │            │            │，處有期徒刑柒年肆月。扣案│
│  │        │            │包          │            │            │之塑膠夾鏈袋壹包沒收；未扣│
│  │        │            │            │            │            │案之販賣第二級毒品所得之財│
│  │        │            │            │            │            │物新臺幣貳仟元沒收，如全部│
│  │        │            │            │            │            │或一部不能沒收時，以其財產│
│  │        │            │            │            │            │抵償之。                  │
│  │賣方：  │            │            ├──────┼──────┼─────────────┤
│  │己○○  │            │            │非被告己○○│就編號1至5犯│修正前毒品危害防制條例第4 │
│  │        │彰化縣埔心鄉│2000元      │所有之門號  │行中僅以未具│條第2項                   │
│  │        │「金陵汽車旅│            │0000000000號│體陳明方式承│                          │
│  │        │館」旁      │            │SIM卡、非被 │認販賣3次   │                          │
│  │        │            │            │告己○○所有│            │                          │
│  │        │            │            │之行動電話。│            │                          │
├─┼────┼──────┼──────┼──────┼──────┼─────────────┤
│4 │買方：  │96年10月10日│第二級毒品甲│000000000號 │否          │己○○販賣第二級毒品，累犯│
│  │丙○○  │17時57分許至│基安非他命1 │            │            │，處有期徒刑柒年肆月。扣案│
│  │        │21時29分許之│包          │            │            │之塑膠夾鏈袋壹包沒收；未扣│
│  │        │間          │            │            │            │案之販賣第二級毒品所得之財│
│  │        │            │            │            │            │物新臺幣壹仟元沒收，如全部│
│  │        │            │            │            │            │或一部不能沒收時，以其財產│
│  │        │彰化縣埔心鄉│            │            │            │抵償之。                  │
│  │賣方：  │「金陵汽車旅│            ├──────┼──────┼─────────────┤
│  │己○○  │館」旁      │            │非被告己○○│就編號1至5犯│修正前毒品危害防制條例第4 │
│  │        │            │1000元      │所有之門號  │行中僅以未具│條第2項                   │
│  │        │            │            │0000000000號│體陳明方式承│                          │
│  │        │            │            │SIM卡、非被 │認販賣3次   │                          │
│  │        │            │            │告己○○所有│            │                          │
│  │        │            │            │之行動電話。│            │                          │
├─┼────┼──────┼──────┼──────┼──────┼─────────────┤
│5 │買方：  │96年10月12日│第二級毒品甲│000000000號 │否          │己○○販賣第二級毒品，累犯│
│  │丙○○  │10時51分許  │基安非他命1 │            │            │，處有期徒刑柒年肆月。扣案│
│  │        │            │包          │            │            │之塑膠夾鏈袋壹包沒收；未扣│
│  │        │            │            │            │            │案之販賣第二級毒品所得之財│
│  │        │            │            │            │            │物新臺幣壹仟元沒收，如全部│
│  │        │            │            │            │            │或一部不能沒收時，以其財產│
│  │        │            │            │            │            │抵償之。                  │
│  │賣方：  │            │            ├──────┼──────┼─────────────┤
│  │己○○  │            │            │非被告己○○│就編號1至5犯│修正前毒品危害防制條例第4 │
│  │        │彰化縣埔心鄉│1000元      │所有之門號  │行中僅以未具│條第2項                   │
│  │        │「金陵汽車旅│            │0000000000號│體陳明方式承│                          │
│  │        │館」旁      │            │SIM卡、非被 │認販賣3次   │                          │
│  │        │            │            │告己○○所有│            │                          │
│  │        │            │            │之行動電話。│            │                          │
└─┴────┴──────┴──────┴──────┴──────┴─────────────┘
附表十一
被告庚○○販賣第二級毒品甲基安非他命予寅○○部分
~F0 ~T40
┌─┬────┬──────┬──────┬──────┬──────┬─────────────┐
│編│買賣雙方│買賣毒品之時│販賣並交付毒│買方使用之電│被告是否於偵│論處之罪及所宣告之刑      │
│號│行為人  │間、地點    │品之種類、數│話號碼      │查中自白犯罪│                          │
│  │        │            │量及交易價格│            │            │                          │
│  │        │            │：新臺幣／元│            │            │                          │
│  │        │            │            ├──────┼──────┼─────────────┤
│  │        │            │            │被告使用之SI│被告是否於審│適用之法條                │
│  │        │            │            │M卡門號及該 │理中自白犯罪│                          │
│  │        │            │            │SIM卡置入之 │            │                          │
│  │        │            │            │行動電話    │            │                          │
├─┼────┼──────┼──────┼──────┼──────┼─────────────┤
│1 │買方：  │96年10月下旬│第二級毒品甲│0000000000號│是。        │庚○○販賣第二級毒品，處有│
│  │寅○○  │某日即10月31│基安非他命1 │            │            │期徒刑柒年貳月。扣案之OK  │
│  │        │日之前數日某│包          │            │            │WAP牌行動電話壹支 (不含SIM│
│  │        │時          │            │            │            │卡)，均沒收；未扣案之販賣 │
│  │        │            │            │            │            │第二級毒品所得之財物新臺幣│
│  │        │            │            │            │            │壹仟元沒收，如全部或一部不│
│  │        │            │            │            │            │能沒收時，以其財產抵償之。│
│  │        │            │            │            │            │                          │
│  │賣方：  │寅○○位在彰│            ├──────┼──────┼─────────────┤
│  │庚○○  │化縣大村鄉過│            │非被告庚○○│否。        │修正前毒品危害防制條例第4 │
│  │        │溝村過溝三巷│1000元      │所有之門號  │            │條第2項                   │
│  │        │47號住處    │            │0000000000號│            │                          │
│  │        │            │            │SIM卡、被告 │            │                          │
│  │        │            │            │庚○○所有之│            │                          │
│  │        │            │            │OKWAP牌行動 │            │                          │
│  │        │            │            │電話。      │            │                          │
│  │        │            │            │            │            │                          │
├─┼────┼──────┼──────┼──────┼──────┼─────────────┤
│2 │買方：  │編號1以外之 │第二級毒品甲│0000000000號│是。        │庚○○販賣第二級毒品，處有│
│  │寅○○  │96年10月間某│基安非他命1 │            │            │期徒刑柒年參月。扣案之OKWA│
│  │        │日至96年12上│包          │            │            │P牌行動電話壹支 (不含SIM卡│
│  │        │旬某日間之某│            │            │            │)，均沒收；未扣案之販賣第 │
│  │        │日某時      │            │            │            │二級毒品所得之財物新臺幣壹│
│  │        │            │            │            │            │仟元沒收，如全部或一部不能│
│  │        │            │            │            │            │沒收時，以其財產抵償之。  │
│  │        │            │            │            │            │                          │
│  │賣方：  │寅○○位在彰│            ├──────┼──────┼─────────────┤
│  │庚○○  │化縣大村鄉過│            │非被告庚○○│否。        │修正前毒品危害防制條例第4 │
│  │        │溝村過溝三巷│1000元      │所有之門號  │            │條第2項                   │
│  │        │47號住處    │            │0000000000號│            │                          │
│  │        │            │            │SIM卡、被告 │            │                          │
│  │        │            │            │庚○○所有之│            │                          │
│  │        │            │            │OKWAP牌行動 │            │                          │
│  │        │            │            │電話。      │            │                          │
│  │        │            │            │            │            │                          │
├─┼────┼──────┼──────┼──────┼──────┼─────────────┤
│3 │買方：  │96年12月上旬│第二級毒品甲│0000000000號│是。        │庚○○販賣第二級毒品，處有│
│  │寅○○  │某日某時    │基安非他命1 │            │            │期徒刑柒年參月。扣案之OKWA│
│  │        │            │包          │            │            │P牌行動電話壹支 (不含SIM卡│
│  │        │            │            │            │            │)，均沒收；未扣案之販賣第 │
│  │        │            │            │            │            │二級毒品所得之財物新臺幣壹│
│  │        │寅○○位在彰│            │            │            │仟元沒收，如全部或一部不能│
│  │        │化縣大村鄉過│            │            │            │沒收時，以其財產抵償之。  │
│  │        │溝村過溝三巷│            │            │            │                          │
│  │賣方：  │47號住處    │            ├──────┼──────┼─────────────┤
│  │庚○○  │            │            │非被告庚○○│否。        │修正前毒品危害防制條例第4 │
│  │        │            │1000元      │所有之門號  │            │條第2項                   │
│  │        │            │            │0000000000號│            │                          │
│  │        │            │            │SIM卡、被告 │            │                          │
│  │        │            │            │庚○○所有之│            │                          │
│  │        │            │            │OKWAP牌行動 │            │                          │
│  │        │            │            │電話。      │            │                          │
│  │        │            │            │            │            │                          │
└─┴────┴──────┴──────┴──────┴──────┴─────────────┘


司法院資訊處製作；財團法人民間司法改革基金會備份。
